【裁判字號】    94,訴,1370
【裁判日期】    951114
【裁判案由】    常業重利等
【裁判全文】
臺灣高雄地方法院刑事判決              94年度訴字第1370號
公  訴  人  臺灣高雄地方法院檢察署檢察官
被      告  壬○○
選任辯護人  張蓉成律師
被      告  甲○○
選任辯護人  蘇精哲律師
            王建元律師
被      告  宙○○
選任辯護人  彭冀湘律師
被      告  己○○
            戊○○
                    (現另案羈押於臺灣嘉義看守所)
上列被告等因常業重利等案件，經檢察官提起公訴（93年度偵字
第3849號），本院判決如下：
    主  文
壬○○共同乘他人急迫，貸以金錢，而取得與原本顯不相當之重
利為常業，處有期徒刑壹年貳月。扣案附表3 、4 、5 、6 所示
之物，均沒收之。其餘被訴部分，無罪。
甲○○共同乘他人急迫，貸以金錢，而取得與原本顯不相當之重
利為常業，處有期徒刑拾月；扣案附表4 、5 、6 所示之物，均
沒收之。又共同以非法方法，剝奪人之行動自由，處有期徒刑柒
月。應執行有期徒刑壹年肆月；扣案附表4 、5 、6 所示之物，
均沒收之。
己○○共同以脅迫使人行無義務之事，處有期徒刑陸月，如易科
罰金，以銀元參佰元即新臺幣玖佰元折算壹日。
宙○○、戊○○均無罪。
    事  實
一、壬○○係設於高雄縣岡山鎮○○路365 號1 樓「欣昌機車租
    賃行」之負責人，從事機車租賃業、機車零售業等事宜，為
    商業會計法所稱之商業負責人。竟與陳奎榕（66年7 月18日
    生，未據起訴）、甲○○共同基於常業重利之犯意聯絡；及
    共同明知不實事項而填製會計憑證之概括犯意聯絡，於民國
    91年12月28日前之某日，壬○○以「欣昌商行」之名義，加
    入紅陽科技股份有限公司（紅陽科技公司）「紅陽e-safe代
    收代付金流服務」系統，成為該公司特約商店後，即在報紙
    刊登借款廣告，並自91年12月28日前某日、92年3 月20日起
    ，陸續僱用與之有犯意聯絡之陳奎榕（成年人）、甲○○等
    人，擔任接待借款客戶、引領刷卡等工作，共同於如附表1
    、2 所示之時間，在前開「欣昌機車租賃行」內，趁如附表
    1 所示之各銀行信用卡持有人、如附表2 所示之人（非以信
    用卡刷卡借款），需款週轉急迫之時，以如附表1 、2 所示
    「假消費、真刷卡」（以信用卡刷卡借款）或「真實借款」
    （非以信用卡刷卡借款）之方式，其中信用卡刷卡借款部分
    ，待刷卡成功後，即以此虛偽消費之不實事項，連續填製刷
    卡簽帳單（1 式2 聯）之不實原始會計憑證，供持卡人簽認
    ，而分別貸予款項，各收取如附表1 、2 所示與原本顯不相
    當之利息，並均以之為常業。
二、92年3 月14日14時許，Ｆ○○與女友黃○○至「欣昌機車租
    賃行」，委託該行人員辦理銀行信用貸款，於商談貸款事宜
    期間，適己○○、戊○○亦至該處泡茶聊天。嗣因黃○○竊
    取該租賃行人員置於桌上之行動電話1 具，為該租賃行真實
    年籍均不詳、綽號「阿寶」（又稱：「大李」、「李君寶」
    ，為成年人）之員工，於黃○○所騎乘之機車置物箱內發現
    ，己○○見狀，乃與「阿寶」及其餘2 名不詳姓名年籍之成
    年男子，共同基於使人行無義務之事之犯意聯絡，己○○先
    指示某不詳姓名年籍之成年男子拉下鐵捲門，再對Ｆ○○、
    黃○○恫稱：如不以新臺幣（下同）1 萬元賠償，將報警處
    理處理等語，而另2 人則持球棒在旁，致使Ｆ○○、黃○○
    受此脅迫下，先由黃○○當場簽發面額各為1 萬元之本票，
    並簽具和解書，約定於Ｆ○○貸款核撥後，再以1 萬元抵償
    ，而行無義務之事。
三、又Ｆ○○委託辦理貸款後，因貸款遲未核撥，乃於92年5 月
    13日14時許，與友人戌○○前往「欣昌機車租賃行」，欲取
    消辦理貸款，並取回申請貸款之資料及證件。期間，因該租
    賃行不願返還上開資料，Ｆ○○、戌○○乃欲離開，當行至
    該店門口，租賃行員工甲○○即與真實年籍均不詳，綽號「
    阿寶」、「阿豐」之成年男子，共同基於傷害、使人行無義
    務之事、以非法方法剝奪行動自由之犯意聯絡，先由甲○○
    以手抓住Ｆ○○衣領，將Ｆ○○拉回店內，嗣「阿豐」自外
    返回店內後即加入，除要求將鐵捲門關下外，復與甲○○、
    「阿寶」共同將Ｆ○○押在椅子上。其中「阿豐」係持球棒
    毆打Ｆ○○身體，並對戌○○恫稱：如不拿出1 萬元（即先
    前因黃○○偷竊，要求賠償之1 萬元部分），將一直毆打Ｆ
    ○○，直到交出錢為止等語，除使戌○○行此無義務之事外
    ，且致Ｆ○○受有左右手肘挫傷之傷害；至「阿寶」則持球
    棒在旁，本欲毆打Ｆ○○，但為戌○○所勸阻，而共同非法
    剝奪Ｆ○○之行動自由。戌○○受此脅迫後，乃先行離開該
    店，欲向友人借款1 萬元。另於戌○○外出籌款期間，甲○○、「阿寶」及「阿豐」復承上開非法剝奪行動自由之犯意
    ，共同強押Ｆ○○至某自用小客車內，再由「豐哥」駕駛該
    車搭載甲○○、「阿寶」及Ｆ○○，前往己○○所經營之「
    東聯租賃商行」（設於高雄縣岡山鎮○○路570 號1 樓），
    繼續非法剝奪Ｆ○○之行動自由。約30分鐘後，戌○○向友
    人借得1 萬元後，乃輾轉抵達「東聯租賃商行」，於交付1
    萬元後，Ｆ○○始被釋放，前後約遭剝奪行動自由約1 小時
    。嗣於92年5 月16日為警查獲，並扣得壬○○所有供共同犯
    罪所用之如附表3 、4 所示之物；所有預備供共同犯罪所用
    之如附表6 所示之物；所有犯罪所得之如附表5 所示之物。
四、案經Ｆ○○、黃○○訴由高雄縣政府警察局報告臺灣高雄地
    方法院檢察署檢察官偵查起訴。
    理  由
壹、證據能力部分：
    按被告以外之人於審判外之言詞或書面陳述，除法律有規定
    者外，不得作為證據；被告以外之人於司法警察（官）調查
    中所為之陳述，與審判中不符時，其先前之陳述具有較可信
    之特別情況，且為證明犯罪事實存否所必要者，得為證據，
    ；被告以外之人於審判中有所在不明而無法傳喚或傳喚不到
    者，其於司法警察（官）調查中所為之陳述，經證明具有可
    信之特別情況，且為證明犯罪事實之存否所必要者，得為證
    據，刑事訴訟法第159 條第1 項、第159 條之2 、第159 條
    之3 第3 款分別定有明文。所謂「證明犯罪事實之存否所必
    要」，即使用證據之必要性，係指因無法再從同陳述者取得
    證言，而有利用原陳述之必要性，只要認為該陳述是屬於與
    犯罪事實存否相關之事實，並為證明該事實在實質上之必要
    性即可。另「具有可信之特別情況」，係指依陳述時之外部
    客觀情況而言，足以令人相信該陳述是虛偽之危險性不高，
    必須綜合該陳述是否未受到外力影響；陳述人之觀察、記憶
    、表達是否正確及有無偽證之各項因素，而為判斷，合先敘
    明。
一、被告壬○○部分：
  (一)被告甲○○、證人辛○○、癸○○於警詢中之陳述：
  被告甲○○於警詢中關於「負責人壬○○」、「Ｆ○○、戌
    ○○欲取回資料時，曾撥打電話告知壬○○，壬○○表示不
    可讓Ｆ○○等人離開，依阿豐指示行動」之陳述，固核與審
    判中之陳述不符，惟因檢察官並未舉證警詢中有何特別可信
    之情形，故無證據能力。
  證人辛○○、癸○○於警詢中之陳述，核與審判中證述之情
    節大致相符，並無刑事訴訟法第159 條之2 所稱之傳聞證據
    例外情形，應無證據能力。
  (二)本判決所引用之其餘證據資料（詳後引證據），其中傳聞證
    據部分，縱無刑事訴訟法第159 條之1 至第159 條之4 或其
    他規定之傳聞證據例外情形，亦因檢察官、辯護人及被告壬○○或同意可作為證據使用，或未聲明異議，依刑事訴訟法
    第159 條之5 第1 項、第2 項之規定，本院審酌該證據作成
    之情況，認為適當，應得為證據。
二、被告甲○○部分：
  (一)證人丑○○於警詢中之陳述：
    證人丑○○於警詢中關於「曾在欣昌機車租賃行見到甲○○
    」之陳述，固核與審判中之陳述不符，且證人丑○○亦於審
    判中證陳：警詢中之陳述實在，係出於自由意志下陳述，未
    遭受刑求等語。惟因當時警員僅提供照片供證人丑○○指認
    ，且證人丑○○製作筆錄時，距其至欣昌機車租賃行已約2
    個月，能否正確指認被告甲○○，已非無疑，就詢問當時之
    客觀外在環境而言，並無具特別可信之情形，依前開說明，
    應無證據能力。
  (二)證人Ｆ○○、戌○○於警詢中之陳述：
    證人Ｆ○○於警詢中之陳述，核與審判中之陳述不符。本院
    審酌證人Ｆ○○於本院證陳：警詢中之陳述實在等語，且參
    以證人Ｆ○○於92年5 月13日遭妨害自由後，隨即於2 日內
    ，前往派出所檢舉，並提出告訴，就檢舉之時間而言，因離
    案發後甚近，自屬印象深刻，記憶亦較明確；就外力之影響
    而言，本件係因證人Ｆ○○主動檢舉而查獲，並非警員掌握
    線索後，再由證人Ｆ○○出面補強證據，故警員在無先入為
    主下，自無刻意誤導證人Ｆ○○製作筆錄之必要，故就詢問
    當時之客觀外在環境而言，應具特別可信之情形，依前開說
    明，應有證據能力。另證人戌○○因經本院傳拘未到，有該
    傳票及拘提報告書（記載行方不明，無法拘提）可參，因證
    人戌○○係於92年5 月13日Ｆ○○遭妨害自由後，隨即於2
    日內，前往派出所檢舉，是參酌前開同一理由，亦有證據能
    力。
  (三)證人戌○○於檢察中偵查中之陳述：
    此部分因檢察官已於偵查中當庭命其具結，且無顯不可信之
    情形，參酌刑事訴訟法第159 條之1 第2 項規定，應有證據
    能力。
  (四)本判決所引用之其餘證據資料（詳後引證據），其中傳聞證
    據部分，縱無刑事訴訟法第159 條之1 至第159 條之4 或其
    他規定之傳聞證據例外情形，亦因檢察官、辯護人及被告甲○○或同意可作為證據使用，或未聲明異議，依刑事訴訟法
    第159 條之5 第1 項、第2 項之規定，本院審酌該證據作成
    之情況，認為適當，應得為證據。
三、被告宙○○部分：
  (一)證人Ｅ○○、丁○○及Ｂ○○於警詢中之陳述：
    證人Ｅ○○、丁○○於警詢中關於「曾在欣昌機車租賃行見
    到宙○○」之陳述，固核與審判中之陳述不符。惟因當時警
    員僅提供照片供證人Ｅ○○、丁○○指認，且證人Ｅ○○、
    丁○○製作筆錄時，距其至欣昌機車租賃行已約6 個月、4
    個月，能否正確指認被告宙○○，已非無疑，就詢問當時之
    客觀外在環境而言，並無具特別可信之情形，依前開說明，
    應無證據能力。至證人Ｂ○○於警詢中之陳述，核與審判中
    證述之情節大致相符，並無刑事訴訟法第159 條之2 所稱之
    傳聞證據例外情形，應無證據能力。
  (二)證人Ｆ○○於警詢中之陳述：
    證人Ｆ○○於警詢中之陳述，核與審判中之陳述不符。本院
    審酌證人Ｆ○○於本院證陳：警詢中之陳述實在等語，且參
    以證人Ｆ○○於92年5 月13日遭妨害自由後，隨即於2 日內
    ，前往派出所檢舉，並提出告訴，就檢舉之時間而言，因離
    案發後甚近，自屬印象深刻，記憶亦較明確；就外力之影響
    而言，本件係因證人Ｆ○○主動檢舉而查獲，並非警員掌握
    線索後，再由證人Ｆ○○出面補強證據，故警員在無先入為
    主下，自無刻意誤導證人Ｆ○○製作筆錄之必要，故就詢問
    當時之客觀外在環境而言，應具特別可信之情形，依前開說
    明，應有證據能力。
  (三)被告甲○○、己○○於警詢中之陳述：
    被告甲○○、己○○於警詢中關於涉及被告宙○○之陳述，
    固核與審判中之陳述不符，惟因檢察官並未舉證警詢中有何
    特別可信之情形，故無證據能力。
  (四)本判決所引用之其餘證據資料（詳後引證據），其中傳聞證
    據部分，縱無刑事訴訟法第159 條之1 至第159 條之4 或其
    他規定之傳聞證據例外情形，亦因檢察官、辯護人及被告宙
    ○○或同意可作為證據使用，或未聲明異議，依刑事訴訟法
    第159 條之5 第1 項、第2 項之規定，本院審酌該證據作成
    之情況，認為適當，應得為證據。
四、被告己○○、戊○○部分：
    本判決所引用之證據資料（詳後引證據），其中傳聞證據部
    分，縱無刑事訴訟法第159 條之1 至第159 條之4 或其他規
    定之傳聞證據例外情形，亦因檢察官及被告己○○、戊○○
    或同意可作為證據使用，或未聲明異議，依刑事訴訟法第15
    9 條之5 第1 項、第2 項之規定，本院審酌該證據作成之情
    況，認為適當，應得為證據。
貳、有罪部分：
一、訊據被告壬○○、甲○○及己○○均否認有何上開犯行。被
    告壬○○辯稱：自91年8 月間起，即將欣昌機車租賃行轉讓
    予未○○○，但未辦理負責人變更，嗣因未○○○表示信用
    不好，故由其向紅陽科技公司申請信用卡代收代付業務，並
    提供臺灣土地銀行帳戶，供紅陽科技公司匯款，伊自91年8
    月間起，即未參與上開租賃行業務之經營等語。被告甲○○
    辯陳：伊雖受僱於欣昌機車租賃行，但僅擔任購買便當、散
    發傳單等雜務工作，並未參與刷卡借貸之事。另妨害自由部
    分，92年5 月13日，伊並未毆打Ｆ○○，亦未強押Ｆ○○等
    語。至被告己○○則以：92年3 月14日，黃○○在欣昌機車
    租賃行竊取行動電話，而與該租賃行員工發生爭執時，伊正
    好在該處泡茶，就幫忙調解，當時Ｆ○○、黃○○表示正假
    釋中，故同意賠償1 萬元，並無強迫簽發本票、悔過書之事
    等語置辯。經查：
  (一)被告壬○○、甲○○犯常業重利罪部分：
  如附表1 所示之信用卡持卡人，因急需用款，乃於如附表1
    所示之時間，至欣昌機車租賃行，在未購買、租賃機車，亦
    未有任何實際消費行為下，分別以如附表1 所示之信用卡，
    刷卡如附表所示之金額，於預扣如附表1 所示之金額後，將
    刷卡金額與預扣金額之差額，交付予如附表1 所示之持卡人
    等情，業據如附表1 所示之信用卡持卡人分別於警詢、偵查
    或本院審理中證陳明確（詳警卷第39頁至第93頁、第169 頁
    至第172 頁、第183 頁至第193 頁；偵查卷第41頁以下、第
    56頁以下、第73頁以下、第95頁以下；本院卷(三)第264 頁至
    第287 頁）。並有扣案紅陽科技公司信用卡扣款授權書及代
    收代付金流服務簽帳單；如附表1 所示銀行函附之信用卡刷
    卡紀錄附卷可參（詳本院卷(二)第152 頁至第201 頁）。是欣
    昌機車租賃行名義上雖係經營租賃機車等業務，但實際上係
    乘借款人急需用款之際，從事「假消費、真刷卡」之貸款業
    務，並於扣除如附表1 所示之金額後，將刷卡金額與預扣金
    額之差額，交付予如附表1 所示之持卡人之事實，應堪認定
    。
  如附表2 所示之借款人，因急需用款，乃於如附表2 所示之
    時間，至欣昌機車租賃行，各借取如附表2 所示之款項，嗣
    欣昌機車行於預扣一定成數之金額，充作首期利息後，將借
    貸金額與預扣首期利息金額之差額，交付予如附表2 所示之
    人，並收取如附表2 所示之利息等情，業據如附表2 所示之
    借款人分別於警詢、偵查或本院審理中證陳明確（詳警卷第
    107 之1 頁以下、第142 頁以下、第146 頁以下、第194 頁
    以下；偵查卷第99頁以下、第117 頁以下；本院卷(三)第288
    頁以下），並有扣案借款地○○、Ｄ○○所簽發之本票各1
    紙在卷可參。是欣昌機車租賃行乘借款人急需用款之際，貸
    款予於如附表2 所示之借款人，並收取如附表2 所示利息之
    事實，亦堪認定。
  被告壬○○、甲○○雖以前開其情詞置辯，且均辯稱：欣昌
    機車租賃行之負責人係未○○○等語，惟本院審酌：
  (1)被告壬○○於91年8 月28日，以15萬元之代價，將欣昌機車
    租賃行讓渡予未○○○之事實，固據證人Ａ○○於本院審理
    中證陳：91年間至欣昌機出租賃行時，壬○○表示因懷孕欲
    轉讓該租賃行，嗣伊與未○○○聊天時，乃告知此事，後來
    未○○○就承讓該租賃行，並與壬○○簽約，之後轉由未○○○經營等語（詳本院卷(四)第17頁以下），並有讓渡證書附
    卷可參（詳偵查卷第33頁）。然被告壬○○既已於91年8 月
    28日，將欣昌機車租賃行轉讓予未○○○，且仍居住於欣昌
    機車租賃行2 樓，如未○○○係該租賃行之經營者，被告壬○○幾乎每日均有機會，就近要求未○○○辦理負責人變更
    ，以明責任，為何遲至本件95年5 月16日被查獲時，前後已
    相差近9 月，仍未辦理負責人變更，已有可疑。況如被告壬○○所言屬實，未○○○於受讓欣昌機車租賃行前後，已處
    信用不佳之狀態，被告壬○○既曾實際經營商行，當知如未
    辦理負責人變更，嗣該機車租賃行如有負債或商業糾紛，可
    能會遭受被求償之危險，竟仍任令此風險存在，未積極辦理
    負責人變更，實與常情不符。再者，參以被告壬○○先以欣
    昌商行之名義，向紅陽科技公司申辦「紅陽e-safe代收代付
    金流服務」業務；另以所有臺灣土地銀行帳戶（帳號：0000
    00000000號）供紅陽科技公司匯入消費款項；嗣於91年12月
    31日、92年5 月13日，辰○○○（即附表1 編號8） 、Ｃ○○（即附表1 編號15）至欣昌機車租賃行辦理「假消費、真
    刷卡」業務時，係由被告壬○○於前開信用卡扣款授權證明
    書上之「銷售代表人」欄上簽名等情，有紅陽科技公司特約
    商店資料、扣案臺灣土地銀行帳戶存摺及信用卡扣款授權證
    明書可參（詳本院卷(二)第150 頁，其餘證物外放）。因前開
    信用卡扣款授權證明書「銷售代表人」欄位，並非限於填寫
    商行名義負責人，此觀扣案上開證明書之該欄位，亦有被告
    甲○○、陳奎榕之簽名，即可知之，顯見該欄位應係實際與
    客戶接洽後，由本人親自簽名，以明責任，否則實際接洽客
    戶之人僅須於該欄位填寫被告壬○○姓名或其他固定姓名即
    可。從而，被告壬○○係以欣昌機車租賃行負責人名義對外
    為商業行為，且亦於91年12月31日、92年5 月13日，分別與
    客戶接觸，辦理刷卡業務，足認被告壬○○自91年12月間起
    至92年5 月止，仍係欣昌機車租賃行之負責人，為商業負責
    人，且確實經營貸款業務，並未將該租賃行轉讓予未○○○
    至明。證人Ａ○○之證詞、前開讓渡證明書則應屬虛偽，均
    不可為被告壬○○有利之認定。
  (2)又92年4 月25日、92年4 月28日及92年5 月2 日，寅○○（
    如附表1 編號2） 庚○○（即附表1 編號11）、Ｃ○○（即
    附表1 編號15）及申○○（即附表1 編號4） 至欣昌機車租
    賃行辦理「假消費、真刷卡」業務時，係由被告甲○○於前
    開信用卡扣款授權證明書上之「銷售代表人」欄上簽名等情
    ，有紅陽科技公司信用卡扣款授權證明書可參（證物外放）
    。基於前開論述被告壬○○為欣昌機出租賃行負責人之同一
    理由，被告甲○○參與欣昌機車租賃行之貸款業務，亦堪認
    定。其辯稱：僅參與購買便當、發送傳單等雜務等語，因與
    事證不符，不可採信。至證人寅○○固於警詢中證陳：係向
    被告戊○○辦理刷卡借款等語（詳警卷第41頁第4 行以下）
    。惟因被告戊○○係東聯租賃商行員工，並非欣昌機車租賃
    行員工，況證人寅○○於警局指認被告戊○○時，係依照片
    指認，且距離其至欣昌機車租賃行刷卡時，已至少4 月之久
    ，能否正確指認，已非無疑，尚難因此即認當時係由被告戊○○辦理刷卡，並為被告甲○○有利之認定。
  再者，刷卡借現之利潤所在，乃在於特約商店利用假消費之
    方式，基於銀行應會撥款之預期，將預得利息、應支付予銀
    行之手續費及應繳納稅款，先行扣除，再將刷卡金額與扣除
    金額之差額給付持卡人，賺取利息，是本件計算被告壬○○
    、甲○○等人從中收取之利率之多寡，自應以其貸款時向各
    持卡借款人實際收取利息之金額（已扣除手續費、稅費），
    及事後獲得付款之期間，憑為利率計算之基準。爰審酌紅陽
    科技公司係於每週四15時30分前撥付上週四『含週四』之前
    之款項至指定帳戶【例如：94年1 月7 日『星期五』至94年
    1 月13日『星期四』之交易，將於94年1 月17日『星期一』
    寄發對帳單，並於94年1 月20日『星期四』將款項撥入帳戶
    。以上詳紅陽科技公司網站】，是將預扣金額扣除3.5%手續
    費【詳紅陽科技公司特約商店資料，參本院卷(二)第110 頁】
    、稅費（因實際上並無任何交易行為，故不需繳納營業稅，
    無庸扣除營業稅）後，再以實際刷卡日、入帳至被告壬○○
    帳戶之日計算，得出如附表1 所示之利息【如附表1 所示之
    銀行雖函文指出各筆消費撥款（入帳、清算）之日，惟本件
    應以被告壬○○實際收到款項之日計算】。從而，因如附表
    1 、2 所示之利率，已超出一般民間及銀行核貸之利率甚多
    ；且參以如附表1 、2 所示之借款人，係因急需用款，經濟
    已陷窘境下，向欣昌租賃機車行借款，業據本院認定不前，
    顯見被告壬○○、甲○○等人應係乘借款人急迫之際，而貸
    予款項，並取得與原本顯不相當之重利甚明。
  按商業會計法第14條規定：「會計事項之發生，均應取得或
    給與足以證明之會計憑證」。同法第11條第1 項復規定：「
    凡商業之資產、負債或業主權益發生增減變化之事項，稱為
    會計事項」。又同法第15條規定：商業會計憑證分為原始憑
    證與記帳憑證二類，原始憑證係指證明事項之經過，而為造
    具記帳憑證所根據之憑證；記帳憑證謂證明處理會計事項人
    員之責任，而為記帳所根據之憑證，以信用卡刷卡消費，特
    約商店必須製作簽帳單，由刷卡人於其上簽名認證後，並憑
    以製作記帳憑證及登入帳簿，於此簽帳單乃足以證明會計事
    項發生之會計憑證（最高法院93年度台上字第6374號判決參
    照），是該簽帳單應屬原始憑證甚明。被告壬○○、甲○○
    等人明知如附表1 所示之借款人並無實際消費之意思，竟以
    假消費、真刷卡之方式，同意借款，並以此虛偽消費之不實
    事項，連續填製刷卡簽帳單（1 式2 聯）之不實原始會計憑
    證，供持卡人簽認，則被告壬○○、甲○○等人違反商業會
    計法犯行，至為明確。
  末查：刑法上所謂『常業』，指反覆以同種類行為為目的之
    社會活動之職業性犯罪而言，至於犯罪所得之多寡，是否恃
    此犯罪為唯一之謀生職業，則非所問（最高法院85年度台上
    字第510 號判例參照）。本件被告壬○○、甲○○等人係於
    如附表1 、2 所示之期間內，多次貸款予如附表1 、2 所示
    之借款人，已如前述。且參以被告壬○○設置欣昌機車租賃
    行，並向紅陽科技公司申請刷卡系統後，即刊登報紙廣告，
    欲吸引不特定之民眾前往借款，經營規模不小，分工密切，
    顯有藉此反覆借貸牟利以維生之意思；而被告甲○○係以2
    萬元之薪資，受僱於欣昌機車租賃行，當時除此工作外，並
    無其他職業或收入，足認其亦有藉此維生之意思，是被告壬○○、甲○○顯係反覆以同種類行為為目的之社會活動之職
    業性犯罪，依前開判例意旨，應係均觸犯刑法第345 條之常
    業重利罪甚明。
  綜上所述，並參以扣案前開信用卡扣款授權證明書上之「銷
    售代表人」欄上，亦有陳奎榕之簽名，顯見陳奎榕亦為共犯
    。是本件事證明確，被告壬○○、甲○○、陳奎榕常業重利
    及違反商業會計法犯行（被告宙○○未參與此部分犯行，詳
    如後述），均堪以認定。
  (二)被告己○○犯強制罪部分：
    犯罪事實二之部分，業據證人Ｆ○○於警詢中證陳：經由朋
    友得知欣昌機車租賃行在幫人辦理銀行信用貸款，乃於92年
    3 月14日14時許，與女友前往該租賃行，現場約5 、6 人在
    場，當與租賃行人員商談貸款細節時，黃○○取走他人置於
    桌上之手機，並置放於機車置物箱內，嗣租賃行人員尋得手
    機後，即將鐵門拉下，其中2 人拿出球棒，威脅其要賠1 萬
    元，不然送警查辦，因見該5 、6 人態度強硬，又作勢打人
    ，故勉為其難答應，簽下2 紙面額各為1 萬元之本票，及悔
    過書，答應貸款核撥後，以1 萬元抵償，確定己○○就是強
    脅其簽立本票2 紙之人等語（詳警卷第21頁正面倒數第1 行
    至第21頁背面第9 行、第24頁背面第1 行至第2 行）。於本
    院審理中證稱：因黃○○取走店內人員手機，他們要求拿錢
    賠償，故簽立本票及悔過書等語（詳本院卷(三)第112 頁）。
    而證人黃○○亦於警詢中證述：他們將Ｆ○○及伊叫入店內
    後，即將鐵捲門關下，並且叫店內2 男子各持1 支球棒脅迫
    其與Ｆ○○，由伊簽下悔過書及2 紙面額各1 萬元之本票，
    當時現場約有5 人，有作勢持球棒毆打，確認己○○就是叫
    人將鐵門關下，強制其簽立本票之人等語（詳警卷第26頁、
    第28頁背面第1 行至第3 行相符）。本院審酌：
  被告己○○於警詢及偵查中陳稱：手機不見後，「阿寶」在
    黃○○機車置物箱被發現該手機，伊就擔任調解，期間曾將
    鐵門關下，嗣後竊嫌同意以1 萬元賠償，並簽立和解書及本
    票等語（詳警卷第9 頁背面倒數第5 行以下；本院卷(四)第90
    頁第5 行以下）。其中關於事發經過、簽立和解書面及本票
    之事實，均核與證人Ｆ○○、黃○○於警詢中證述之情節相
    符。是此部分之事實，應堪認定。
  又被告己○○雖辯陳：因正值下班期間，故將鐵門關下，但
    留有小門可供進出，嗣因Ｆ○○、黃○○均表示現於假釋中
    ，要求不要報警處理等語。惟黃○○並未曾因假釋出監，且
    當時亦非假釋中等情，有黃○○在監在押紀錄可參（詳本院
    卷(三)第46頁），則被告己○○所陳，已難採信。況觀之如附
    表1 編號7 、10、13、15及16所示之信用卡刷卡紀錄，該各
    次刷卡時間均在晚間18時以後，顯見欣昌機車租賃行於18時
    之後，仍有營業，是被告己○○關於為何將鐵門關下之陳述
    ，亦不可採信。準此，如被告己○○擔任調解期間，雙方洽
    談過程甚為平和，被告己○○為何一反常態，於欣昌機車租
    賃行未下班之際，即將鐵門關下；如黃○○因害怕撤銷假釋
    ，主動提出賠償1 萬元，在雙方氣氛融和下，黃○○實無主
    動至派出所檢舉此事，反遭被追訴之危險。故本院認證人黃
    ○○、Ｆ○○於警詢中之陳述，應可採信，被告己○○要求
    將鐵門關下之原因，係為脅迫證人黃○○、Ｆ○○簽立本票
    、和解書甚明。
  按刑法第305 條之恐嚇罪，係指單純以將來加害生命、身體
    、自由、名譽、財產之事，恐嚇他人致生危害於安全者而言
    。如對於他人之生命、身體等，以現實之強暴脅迫手段加以
    危害要挾，使人行無義務之事或妨害人行使權利，應構成刑
    法第304 條之強制罪，而非同法第305 條之恐嚇危害安全罪
    （最高法院93年度台上字第3309號判決參照）。本件被告己○○與「阿寶」及其他不詳年籍之成年人2 人，共同將鐵門
    關下，持球棒在旁做勢，致Ｆ○○、黃○○在此脅迫下，簽
    立本票、和解書之事實，業經本院認定如前，足認被告己○○等人係以現實之強暴脅迫手段加以危害要挾，使人行無義
    務之事，應成立強制罪甚明，檢察官認尚應成立恐嚇罪，容
    有誤會。再者，被告己○○等人要求Ｆ○○、黃○○簽立本
    票之目的，係為擔保竊盜之損害賠償，尚無不法所有之意圖
    ，亦不成立恐嚇取財罪罪，附此敘明。
  從而，被告己○○共同參與強制罪之犯行（被告戊○○、壬○○、甲○○及宙○○均未參與此部分犯行，詳如後述），
    亦堪認定。
  (三)被告甲○○犯妨害自由罪等罪部分：
    犯罪事實三之部分，業據證人Ｆ○○於警詢中證陳：92年5
    月13日14時許，與友人前往欣昌機車租賃行，欲取消辦理貸
    款，並取回資料證件，當時現場有4 人，因其未帶賠償金，
    故當與戌○○走到門外時，即被抓回來，他們將鐵門關下，
    其中1 人拿出球棒朝其身體猛打，然後將其押在店內，強迫
    戌○○外出籌款，嗣有3 人將其押上車，載至東聯租賃商行
    ，等約半小時，於戌○○交付款項後始放人，確認被告甲○○就是強拉其衣領進入店內之人等語（詳警卷第21頁背面倒
    數第5 行以下、第22頁第1 行以下、第24頁背面第3 行）。
    而證人戌○○亦於警詢中證述：當進入店內時，Ｆ○○表明
    來意，但店內人員不願意歸還證件，並立即撥打電話聯絡老
    板返回，當伊與Ｆ○○起身走出店門口，就有1 人出手抓住
    Ｆ○○衣領，並將Ｆ○○拉入店內，伊亦跟著進入，嗣該老
    板返回後，即叫店內人員將鐵門關下，3 人將Ｆ○○押在椅
    子上，其中老闆持球棒毆打Ｆ○○身體，接著對其表示如不
    拿出1 萬元，就要一直毆打Ｆ○○，直到伊將錢拿出為止，
    另1 人本欲持球棒毆打Ｆ○○，但為其勸阻，伊不得已乃離
    開籌款，嗣輾轉到達東聯租賃商行，將錢交付給該老板後，
    伊與Ｆ○○始離開，確認被告甲○○就是強拉Ｆ○○衣領進
    入店內之人等語（詳警卷第29頁背面至第30頁）。本院審酌
    ：
  被告甲○○於警詢及本院審理中陳稱：92年5 月13日14時許
    ，Ｆ○○與戌○○一起至欣昌機車租賃行，欲拿回證件資料
    ，待撥打電話聯絡後，Ｆ○○、戌○○表示要走，伊就將Ｆ
    ○○抓回，嗣「阿豐」返回後，伊與「阿豐」、「阿寶」又
    駕車搭載Ｆ○○至東聯租賃商行等語（詳警卷第14頁倒數第
    7 行以下、本院卷第38頁以下）。其中關於Ｆ○○及戌○○
    至欣昌機車租賃行之原因、被告甲○○曾將Ｆ○○抓回、被
    告甲○○與「阿豐」、「阿寶」共同駕車搭載Ｆ○○至東聯
    租賃商行之事實，均核與證人Ｆ○○、戌○○於警詢中之陳
    述相符。是此部分之事實，堪以認定。
  再者，如被告甲○○、「阿豐」、「阿寶」等人未對Ｆ○○
    施以暴行，當時氣氛平和，並無任何脅迫行為，被告甲○○
    等人大可讓Ｆ○○、戌○○一同外出籌款，又何須先將Ｆ○○抓回店內，嗣後再搭載Ｆ○○前往東聯租賃商行，等待戌
    ○○交付款項。足徵證人Ｆ○○應係遭受撥剝奪行動自由後
    ，戌○○受此脅迫，方外出籌款甚明。是本院認證人Ｆ○○
    、戌○○前開證詞，核與事證相符，應可採信。至被告甲○○所辯各節，即不可採信。
  按刑法第302 條之妨害自由罪，係妨害他人自由之概括的規
    定，故行為人具有一定目的，以非法方法剝奪人之行動自由
    者，除法律別有處罰較重之規定（例如略誘及擄人勒贖等罪
    ），應適用各該規定處斷外，如以使人行無義務之事，或妨
    害人行使權利為目的，而其強暴脅迫復已達於剝奪人行動自
    由之程度，即祇成立本罪，不應再依同法第304 條論處（最
    高法院93年度台上字第3309號判決參照）。本件被告甲○○
    等人之目的係欲以強暴、脅迫行為要求Ｆ○○交付1 萬元賠
    償金，行此無義務之事，乃剝奪Ｆ○○之行動自由，整體而
    言，被告甲○○等人之強暴脅迫行為，已達於剝奪人行動自
    由之程度，是依前開說明，應僅成立刑法第302 條之妨害自
    由罪。檢察官認此部分尚應成立強制罪（不含對戌○○為強
    制行為部分。另傷害罪部分，詳如後述），容有誤會。至被
    告甲○○等人對戌○○為恐嚇行為、強制行為，參諸前開(二)
    之同一理由，應僅論以強制罪，檢察官認此部分尚應成立
    恐嚇罪，亦有誤會。再者，被告甲○○等人要求戌○○外出
    籌款1 萬元之目的，係為要求竊盜之損害賠償，尚無不法所
    有之意圖，亦不成立恐嚇取財罪罪，附此敘明。
  因證人Ｆ○○證陳：於東聯租賃商行停留約30分鐘等語（詳
    前開警詢筆錄）。且參以欣昌機車租賃行、東聯租賃商行均
    係位在岡山鎮○○路上，相距甚近；及本件係於證人Ｆ○○
    等人至欣昌機車租賃行不久後發生，發生過程具連續性，是
    本院認剝奪行動自由之時間約為1 小時。
  從而，基於上開事實，並參以證人Ｆ○○受有左右手肘挫傷
    等傷害之事實，復有國軍岡山醫院診斷證明書可參（詳警卷
    第222 頁），是被告甲○○共同參與妨害自由等犯行（被告
    己○○、戊○○、壬○○及宙○○均未參與此部分犯行，詳
    如後述），同堪認定。
二、按信用卡簽帳單，為商業會計法第15條規定之原始商業會計
    憑證，亦為從事業務之人業務上作成之文書。被告壬○○係
    欣昌機車租賃行之負責人，為商業負責人，其以「假消費，
    真刷卡」，與被告甲○○共同填製虛偽不實銷售商品簽帳單
    之行為，應均成立修正前商業會計法第71條第1 款以明知為
    不實之事項而填製會計憑證罪。又本罪與刑法215 條業務登
    載不實罪係法規競合，依特別法優於普通法，自不另以論業
    務登載不實罪，檢察官併案意旨認被告壬○○、甲○○亦觸
    犯業務登載不實罪，容有誤會。被告壬○○、甲○○乘他人
    急迫之際，貸以金錢，而取得與原本不相當之重利，並以之
    為常業，則係均犯廢止前刑法第345 條之常業重利罪。被告
    己○○強制黃○○簽立本票、和解書；強制Ｆ○○以貸款抵
    償該債務，則係犯刑法第304 條第1 項強制罪。被告甲○○
    對戌○○為脅迫行為，使戌○○外出籌款，行此無義務之事
    ，係犯刑法第304 條第1 項強制罪。對Ｆ○○為傷害行為，
    復剝奪其行動自由，則係犯刑法第277 條第1 項傷害罪、30
    2 條第1 項非法剝奪行動自由罪。被告壬○○、甲○○、陳
    奎榕就前開商業會計法犯行，有犯意聯絡及行為分擔，其中
    被告甲○○、陳奎榕雖非商業負責人，但依修正前刑法第31
    條第1 項規定，仍均為共同正犯。被告壬○○、甲○○、陳
    奎榕就前開常業重利犯行，有犯意聯絡及行為分擔，均為同
    正犯。被告己○○就前開強制犯行，與「阿寶」及不詳年籍
    之成年人2 人間，有犯意聯絡及行為分擔，均為共同正犯【
    檢察官就前開共犯關係，漏未論及部分，應予補充】。被告
    甲○○就前開強制、傷害及非法剝奪行動自由犯行，與「阿
    寶」、「阿豐」之成年男子間，有犯意聯絡及行為分擔，均
    為共同正犯。被告壬○○、甲○○多次以明知不實事項而填
    製會計憑證犯行，均時間緊接、方法相同，所犯又皆係構成
    要件相同之罪名，顯均係基於概括犯意為之，應依廢止前刑
    法連續犯規定論以一罪，並依法加重其刑。被告壬○○、甲○○所犯連續明知不實事項而填製會計憑證罪、常業重利罪
    間，有方法、目的之牽連犯關係，應從一重之常業重利罪處
    斷。被告己○○以一強制行為，同時使Ｆ○○、黃○○行無
    義務之事，想像競合犯，應從一重處斷。被告甲○○所犯強
    制、傷害及非法剝奪行動自由3 罪間，有方法、目的之廢止
    前刑法牽連犯關係，應從一重論以非法剝奪行動自由罪【按
    以強暴之方法剝奪人之行動自由時，若無傷害之故意，而於
    實施強暴行為之過程中，致被害人受有傷害，乃實施強暴之
    當然結果，固不另論傷害罪。惟妨害自由罪，並非以傷人為
    當然之手段，若行為人另具有傷害故意，且發生傷害結果，
    自應成立傷害罪名，如經合法告訴，即應負傷害罪責，而與
    妨害自由罪有方法結果之牽連關係，按刑法第55條之規定從
    一重處斷（最高法院94年度台上字第4781號判決參照）。因
    本件被告甲○○等人係另持球棒毆打Ｆ○○，並非於實施剝
    奪行動自由過程中，致Ｆ○○受傷，顯有傷害之犯意，故應
    另成立傷害罪，並與剝奪行動自由罪成立廢止前刑法牽連犯
    關係。再者，就戌○○而言，被告甲○○等人係以剝奪Ｆ○○行動自由之方法，達到使戌○○行無義務之事之目的，亦
    應成立廢止前刑法牽連犯關係】。被告甲○○所犯常業重利
    罪、非法剝奪行動自由罪間，犯意各別，行為互殊，應分論
    併罰之【被告壬○○、甲○○及己○○行為後，刑法及刑法
    施行法業於94年2 月2 日經總統以華總一義字第0940001490
    1 號令修正公布，並於95年7 月1 日施行（下稱新刑法，修
    正前刑法下稱舊刑法）；商業會計法第71條亦於95年5 月24
    日修正公布，參酌最高法院95年5 月23日刑事庭第8 次會議
    決議，新刑法第2 條第1 項之規定，係規範行為後法律變更
    所生新舊法律比較適用之準據法，於新刑法施行後，應適用
    新刑法第2 條第1 項之規定，為「從舊從輕」之比較。另於
    比較時應就罪刑有關之共犯、未遂犯、想像競合犯、牽連犯
    、連續犯、結合犯，以及累犯加重、自首減輕暨其他法定加
    減原因（如身分加減）與加減比例等一切情形，本於統一性
    及整體性原則，綜其全部罪刑之結果而為比較。是本院審酌
    ：商業會計法部分：被告壬○○、甲○○行為後，商業會
    計法第71條已於95年5 月24日修正公布，其中除罰金刑由新
    臺幣15萬元，提高為60萬元外，其餘構成要件及法定刑均未
    變動，經比較新舊法，以舊法較有利於行為之。常業犯部
    分：查被告壬○○、甲○○行為後，原刑法第345 條業已刪
    除，因本件被告所犯本罪之時間係在刑法第345 條廢止前，
    而當時該罪，其法定本刑為5 年以下有期徒刑，嗣刑法第34
    5 條廢止後，應將所犯之該罪（法定本刑為1 年以下有期徒
    刑）分論併罰，合併計算其法定最高本刑已超過有期刑徒刑
    5 年（被告壬○○、甲○○至少均犯5 次以上，合併計算其
    法定最高本刑已超過5 年），較原常業犯之法定刑為重，以
    舊法較為有利行為之。連續犯部分：被告壬○○、甲○○
    行為後，刑法第56條連續犯之規定，業於94年1 月7 日修正
    公布刪除，並於95年7 月1 日施行，則被告壬○○、甲○○
    之犯行，因行為後新法業已刪除連續犯之規定，此刪除雖非
    犯罪構成要件之變更，但顯已影響行為人刑罰之法律效果，
    自屬法律有變更，比較新、舊法後，以舊法較有利於行為人
    。牽連犯部分：修正後刑法已刪除牽連犯之規定。本件被
    告壬○○、甲○○所犯上開各罪具有牽連犯之關係，依修正
    前即行為時之規定，應從一重罪處斷；依修正後之刑法，則
    所犯上述各罪，應依數罪併罰之規定分論併罰。比較新舊法
    之規定，修正後之規定並非較有利於行為人。刑法第31條
    第1 項部分：舊法第31條對共同實行、教唆或幫助者，雖無
    身分或其他特定關係，一律論以共犯，並無「得減輕其刑之
    規定」，修正後則鑑於無身分或特定關係之共同正犯、教唆
    犯、或幫助犯，其可罰性應較有身分或特定關係者為輕，不
    宜同罰，而於同條第1 項增設但書規定「得減輕其刑」，以
    利實務上之靈活運用，而發生刑罰程度之法的實質內容有利
    於行為人之變更，比較新、舊法後，以新法較有利於行為人
    。罰金刑部分：被告壬○○、甲○○、己○○行為後，刑
    法第33條第5 款業已修正施行；修正後刑法第33條第5 款規
    定「罰金：新臺幣1,000 元以上，以百元計算之。」，與修
    正前刑法第33條第5 款規定「罰金：1 元以上。」不同。比
    較新舊法結果，以舊法較有利於行為人。被告壬○○、甲○○、己○○行為後，業已增訂刑法施行法第1 條之1 ，並
    規定：「中華民國94年1 月7 日刑法修正施行後，刑法分則
    編所定罰金之貨幣單位為新臺幣。94年1 月7 日刑法修正時
    ，刑法分則編未修正之條文定有罰金者，自94年1 月7 日刑
    法修正施行後，就其所定數額提高為30倍。但72年6 月26日
    至94年1 月7 日新增或修正之條文，就其所定數額提高為3
    倍」。是就現行刑法中，有關於罰金刑處罰之規定已有修正
    ，惟經比較增訂之刑法施行法第1 條之1 與被告壬○○、甲○○、己○○5 人行為時之現行法規所定貨幣單位折算新台
    幣條例第2 條結果，二者規定適用之結果並無不同。易科
    罰金部分：被告己○○行為後，罰金罰鍰提高標準條例第2
    條業已刪除，而刑法第41條第1 項前段關於易科罰金之折算
    標準已由舊法之銀元100 元、200 元、300 元修正為新臺幣
    1,000 元、2, 000元、3,000 元，因屬科刑規範事項之變更
    ，其折算標準為裁判時所應諭知，自有就新舊法規定比較之
    必要，經比較新舊法結果，以被告己○○行為時之舊法較為
    有利。共犯及想像競合犯部分：新舊刑法之適用並無不同
    。定執行刑部分：被告甲○○行為後，刑法第51條業已修
    正公布，並於95年7 月1 日施行，修正前刑法第51條規定：
    「數罪併罰，分別宣告其罪之刑，依左列各款定其應執行者
    ：」其中第5 款規定：「宣告多數有期徒刑者，於各刑中之
    最長期以上，各刑合併之刑期以下，定其刑期。但不得逾20
    年。」修正後刑法第51條第5 款規定：「宣告多數有期徒刑
    者，於各刑中之最長期以上，各刑合併之刑期以下，定其刑
    期。但不得逾30年。」比較結果，舊刑法較有利於行為人。
    從而，因本案涉及法律變更，且以舊刑法、舊商業會計法較
    有利於被告壬○○、己○○及甲○○，參諸前開最高法院決
    議意旨，依新刑法第2 條第1 項前段規定，自應適用最有利
    於被告壬○○、己○○及甲○○之刑法，併此敘明】。爰審
    酌被告壬○○、甲○○利用信用卡特約商店之關係，趁人
    急迫須款之際，以刷卡等方式貸放金錢收取高利，破壞社會
    金融秩序，行為實有可議之處，並參以被告甲○○僅係受僱
    ，參與程度及時間均低於被告壬○○，及本件經營之規模不
    小，期間非短，犯罪後之態度等一切情狀。被告己○○強
    制Ｆ○○、黃○○簽立本票、抵償債務，置被害人人格尊嚴
    於不顧，行為實有可議之處，並參以被告己○○要求賠償金
    額僅1 萬元等一切情狀。被告甲○○共同犯強制罪、傷害
    罪及妨害自由罪，亦不尊重被害人之人格尊嚴，並參以被害
    傷程度及剝奪行動自由之時間等一切情狀，分別量處主1 項
    至第3 項之刑，其中被告己○○並諭知易科罰金之折算標準
    ；而被告甲○○則定其應執行之刑。扣案如附表3 、4 所示
    之物，係被告壬○○所有供犯罪所用之物，應依刑法第38條
    第1 項第2 款規定，宣告沒收之【被告甲○○僅參與如附表
    4 之重利行為，故僅就該部分之物沒收之】。扣案如附表6
    所示之物，係被告壬○○所有供預備與被告甲○○同犯罪所
    用之物，應依刑法第38條第1 項第2 款規定，宣告沒收之。
    扣案如附表5 所示之物，係被告壬○○所有與被告甲○○共
    同犯罪所得之物，應依刑法第38條第1 項第3 款規定，宣告
    沒收之。另扣案球棒部分，其中92年3 月14日、92年5 月13
    日所使用之球棒係被告壬○○所有，而另外查獲之其他球棒
    ，則與本案無直接關係，爰均不宣告沒收之。至扣案被告壬○○臺灣土地銀行存摺，係記載帳戶交易明細之證物，應非
    犯罪所用之物，亦不宣告沒收之。此外，其餘扣案物部分，
    因核與本案無關，故不宣告沒收之。
三、被告壬○○、甲○○所犯違反商業會計法部分，與起訴論罪
    科刑部分之常業重利罪部分，具有廢止前刑法牽連犯之裁判
    上一罪關係，為起訴效力所及，本院自應併予審究。至貸款
    予巳○○，並收取顯不相當之利息部分（即附表1 編號18部
    分），雖亦未經起訴，惟與前開起訴論罪科刑之常業重利罪
    部分，具有實質上之一罪關係，為起訴效力所及，本院自應
    併予審究。
四、按詐欺罪須意圖為自己或第三人不法之所有，以詐術使人陷
    於錯誤，將本人之物交付始克成立。本件信用卡之持卡人雖
    係以「假消費、真刷卡」之方式刷卡借款，惟檢察官僅起訴
    被告壬○○、甲○○常業重利罪，本院復查無被告佳如、甲○○有與該持卡人聯手向信用卡中心或發卡銀行詐取簽帳款
    之證據，尚難認被告佳如、甲○○自始即預期持卡人日後不
    欲清償信用卡帳款，而有詐欺之意圖，附此敘明。
參、無罪及不另為無罪判決部分：
一、公訴意旨另以：被告壬○○係高雄縣岡山鎮○○路365 號「
    欣昌機車租賃行」之負責人，竟與被告甲○○、宙○○等人
    共同基於常業之犯意聯絡，自民國91年11月間起，以開設機
    車租賃業為掩護，實際從事經營地下錢莊借貸金錢之業務，
    渠等在報紙分類廣告版面上刊登機車貸款、現金借款等廣告
    招攬急需使用金錢之人，適有辛○○等人見前開廣告至該店
    詢問貸款事宜，被告壬○○等人向辛○○等人表示，該租賃
    行係以刷卡方式借貸現金，並乘辛○○等人需款孔急之際，
    於附表1 所示時間、地點，持辛○○等人之信用卡，以該行
    之刷卡機刷卡假裝消費，再扣除1 成至2 成之手續費，而借
    予辛○○等人金錢，取得與原本顯不相當之重利，分別貸予
    如附表1 所示之金額，並恃以維生；被告壬○○等人另乘地
    ○○等人急需用款，於附表2 所示之時間、地點，以月息30
    分至70分（如附表2 所示，另包含酉○○於92年1 月間借款
    1 萬元），與原本顯不相當之重利，分別貸予地○○等人如
    附表2 所示之金額，並恃以維生。旋於92年3 月14日下午14
    時許，顧客Ｆ○○與其女友黃○○前往上址借款，因黃○○
    外出時拿錯手機，被告甲○○、宙○○、何東佑、戊○○等
    人竟關下該租賃行鐵門，分持棒球棒，對Ｆ○○、黃○○恐
    嚇稱：若不簽立本票悔過書，不讓你們離開等語，致Ｆ○○
    、黃○○心生畏懼，黃○○因而簽立面額新台幣1 萬元之本
    票2 張、悔過書1 張予被告甲○○等人，同時扣留Ｆ○○之
    證件，以Ｆ○○之名義向銀行辦理貸款，日後應將所貸得款
    項其中1 萬元賠償該店。Ｆ○○離開該店後覺得不妥，復於
    同年5 月13日下午20時許，與友人戌○○前往上址表示不願
    辦理貸款及欲取回證件，經被告甲○○以電話向被告壬○○
    請示後，被告壬○○在電話中指示甲○○等人不可讓Ｆ○○
    取回證件，同時命被告甲○○將Ｆ○○帶至其友人即被告何
    東佑所經營位於高雄縣岡山鎮○○路612 號「東聯租賃商行
    」，被告甲○○、宙○○接獲被告壬○○之指示後，共同基
    於傷害、妨害自由及恐嚇之犯意聯絡，禁止Ｆ○○、戌○○
    2 人離開，並持棒球棒毆打Ｆ○○，致Ｆ○○受有左、右手
    肘挫傷之傷害，被告甲○○等人同時向戌○○恐嚇：立即出
    外籌出1 萬元來換回Ｆ○○等語，致戌○○心生畏懼而外出
    籌款，隨即駕車強行將Ｆ○○帶往「東聯租賃商行」，而剝
    奪Ｆ○○之行動自由，直至戌○○將1 萬元交付何東佑等人
    後，始將Ｆ○○釋放等情。因認被告宙○○（指全部常業重
    利犯行）、壬○○及甲○○（指91年12月28日之前之常業重
    利犯行；並包含酉○○於92年1 月間借款1 萬元部分）涉犯
    廢止前刑法第345 條常業重利罪嫌。被告壬○○（指92年5
    月13日之犯行）、宙○○、戊○○（以上係指92年3 月14日
    及5 月13日之犯行）、己○○（指92年5 月13日之犯行）及
    甲○○（指92年3 月14日之犯行）分別涉犯傷害、剝奪他人
    行動自由、強制及恐嚇等罪嫌等語。
二、按犯罪事實應依證據認定之，無證據不得認定其犯罪事實；
    又不能證明被告犯罪，應諭知無罪之判決，刑事訴訟法第15
    4條第2項及第301條第1項前段分別定有明文。另按刑事訴訟
    法上所謂認定犯罪事實之證據，係指足以認定被告確有犯罪
    行為之積極證據而言，如未能發現相當證據或證據不足以證
    明，自不能以推測或擬制之方法，以為裁判基礎（最高法院
    29年上字第3105號及40年台上字第86號判例參照）。而認定
    不利於被告之事實，須依積極證據，苟積極證據不足為不利
    被告之認定時，即應為有利於被告之認定，更不必有何有利
    之證據（最高法院30年上字第816 號判例參照）。
三、檢察官認被告5 人涉犯前揭犯行，無非係以借款人、共同被
    告、Ｆ○○、黃○○及戌○○之陳述或證述，資為論罪依據
    。訊據被告5 人均堅決否認有何上開犯行，被告壬○○辯稱
    ：伊已於91年8 月間，將欣昌機車租賃行轉讓予未○○○，
    之後就未參與該租賃行之經營，亦未參與妨害自由等犯行等
    語。被告甲○○辯陳：自92年3 月20日起，在欣昌機車租賃
    行擔任購買便當等雜務工作，未從事實際借款業務，而92年
    3 月14日所發生之事係在其任職於租賃行之前，故未參與等
    語。被告宙○○辯述：自92年4 月底起，在欣昌機車租賃行
    擔任購買便當等雜務工作，未從事實際借款業務，亦未參與
    92年3 月14日、5 月13日所發生之事等語。被告己○○辯稱
    ：被告甲○○等人於92年5 月13日，將Ｆ○○帶至其經營之
    東聯租賃商行後不久，伊正好有事外出，故未參與等語。至
    被告戊○○則以：92年3 月14日案發時，伊雖然在場，但在
    門口接聽電話，未參與該犯行；另被告甲○○等人於92年5
    月13日，將Ｆ○○帶東聯租賃商行後，伊僅在旁泡茶，什麼
    事都沒做等語置辯。
四、無罪部分：
  (一)被告壬○○部分（即92年5月13日之妨害自由等犯行）：
    被告壬○○雖為欣昌機車租賃行之負責人，惟因證人Ｆ○○
    於本院審理中證陳：從未見過被告壬○○等語（詳本院卷(三)
    第118 頁第14行）；且92年5 月13日案發時，在欣昌機車租
    賃行內之人均係男子，亦經證人戌○○於警詢中陳述明確（
    詳警卷第30頁第6 行），足見就客觀而言，因被告壬○○係
    女子，當未參與實施妨害自由等犯行甚明。再者，參以92年
    5 月13日，Ｆ○○遭被告甲○○等人妨害自由之原因，係由
    於黃○○於92年3 月14日竊取手機後，同意賠償1 萬元，但
    未為賠償，且Ｆ○○有意取消委託辦理貸款，無法以貸款抵
    償1 萬元。因竊取手機請求賠償之事係屬員工個人私事，與
    該租賃行公務無關，更與被告壬○○無涉，被告甲○○得知
    Ｆ○○有意取消委託辦理貸款，受影響之人應係失竊手機之
    人，並非視取消貸款為平常之被告壬○○，衡情被告甲○○
    應係請示該失竊手機之人，而非被告壬○○，是被告甲○○
    於本院審理中證陳：當時並未聯絡被告壬○○等語，應可採
    信。即就主觀而言，亦無證據證明被告壬○○指示被告甲○○等人對Ｆ○○為妨害自由等犯行。從而，被告壬○○既未
    與被告甲○○等人有主觀犯意聯絡，亦未參與行為分擔，尚
    難認其共同參與該犯行。
  (二)被告宙○○部分：
  常業重利罪部分：
    證人Ｂ○○、Ｅ○○及丁○○雖於警詢中陳述：至欣昌機出
    租賃行時，曾見過宙○○等語；且證人丁○○亦於偵查中證
    陳：曾在欣昌機車租賃行拿4 次利息予宙○○等語（詳偵查
    卷第118 頁）。惟證人Ｂ○○、Ｅ○○及丁○○於警詢中陳
    述，因不具特別可信性，經本院認定無證據能力，已如前述
    。再者，(1)證人Ｂ○○（係於92年1 月間至欣昌機車租賃行
    ）復於本院審理中證陳：當時係由他人幫其辦理，宙○○僅
    坐在桌子旁邊，未與宙○○聊天，宙○○亦未詢問辦理信用
    卡問題等語（詳本院卷(三)第130 頁至第131 頁）。縱認被告
    宙○○確實在場，但因被告宙○○辯陳：其係參與購買便當
    等雜務工作等語，且扣案之Ｂ○○信用卡扣款授權書，其上
    「銷售代表人」係記載陳奎榕，而非被告宙○○，核與證人
    Ｂ○○前開證詞相符，足認被告宙○○客觀上應未參與辦理
    信用卡刷卡事宜，能否僅因被告宙○○在場，即認其亦共犯
    常業重利犯行，已非無疑。(2)證人Ｅ○○嗣於本院審理中證
    陳：未見過被告宙○○等語（詳本院卷(三)第136 頁第11頁）
    ；且扣案之Ｅ○○信用卡扣款授權書，其上「銷售代表人」
    係記載陳奎榕，而非被告宙○○，自難僅憑證人Ｅ○○於警
    詢中藉由照片指認被告宙○○，即認被告宙○○有上開犯行
    。(3)證人丁○○於本院審理中證述：在警局指認之2 人（警
    詢筆錄記載為被告甲○○、宙○○），並非幫其辦理貸款之
    人，當時係見到甲○○、戊○○，其中由甲○○拿杯水予伊
    ，不認識宙○○，未曾拿錢予宙○○等語（詳本院卷(三)第29
    0 頁第1 行至第11行、第291 頁第1 行第3 行、倒數第3 行
    以下、第293 頁第15行至第18行）。因證人丁○○就何人辦
    理貸款、何人收取利息、何人在場，先後陳述並不一致，且
    嗣後確認不認識被告宙○○，被告宙○○未幫其辦理貸款，
    亦未將利息交予被告宙○○，是證人丁○○於偵查中之證詞
    ，無法為被告宙○○不利之認定。從而，尚無證據證明被告
    宙○○共同參與常業重利犯行。
  妨害自由部分：
  (1)92年3月14日之強制犯行部分：
    因被告己○○於本院審理中證陳：第1 次與被告宙○○見面
    係在派出所（即92年5 月16日被查獲時），92年3 月14日案
    發時，被告宙○○不在場等語（詳本院卷(四)第87頁倒數第7
    行以下），核與被告宙○○所辯之情節相符。至證人Ｆ○○
    固於警詢中證稱：宙○○係在欣昌機車租賃行圍住伊，不讓
    其離開之人。惟因證人Ｆ○○於92年5 月13日，在欣昌機車
    行遭妨害自由時，被告宙○○確實在場，則證人Ｆ○○證陳
    曾遭被告宙○○圍住之時間，係92年3 月14日或同年5 月13
    日，已非無疑。再者，證人Ｆ○○於本院審理中，已混淆上
    開2 次犯行，無法明確指認92年3 月14日在場之人究係何人
    ，是證人Ｆ○○前開證詞，尚難為被告宙○○不利之認定。
    從而，92年3 月14日案發時，被告宙○○並不在場之事實，
    應堪認定。
  (2)92年5月13日之妨害自由等犯行部分：
    Ｆ○○於92年5 月13日，在欣昌機車租賃行遭妨害自由時，
    被告宙○○確實在場，固經被告宙○○自白在卷。惟觀之證
    人Ｆ○○、戌○○於警詢中之證詞，可知在欣昌機車租賃行
    ，對Ｆ○○為妨害自由行為者，僅有3 人（即分別強押Ｆ○○坐在椅子上，1 人持球棒毆打Ｆ○○，另1 人亦持球棒，
    但為戌○○勸阻），且該3 人嗣將Ｆ○○押至東聯租賃商行
    。又上開3 人係指被告甲○○、「阿寶」及「阿豐」，已據
    被告甲○○於本院審理中證陳明確（詳本院卷(四)第38頁至第
    39頁），並經本院認定如前。準此，基於上開事實，並參以
    證人Ｆ○○於本院審理中證述：其他在場之人，僅在旁圍觀
    ，並未阻止等語（詳本院卷(三)第119 頁第8 行第9 行）。足
    認被告宙○○當時雖然在場，但僅係圍觀而已，並未於欣昌
    機車租賃行強押Ｆ○○，亦未共同將Ｆ○○押至東聯租賃商
    行。雖被告宙○○未加阻止，但在無積極作為足以顯示其有
    將被告甲○○等人視為自己行為之意思下，尚難僅因單純消
    極地保持沉默，即認被告宙○○應負共犯之責。
  (三)被告戊○○部分：
  (1)92年3月14日之強制犯行部分：
    Ｆ○○於92年3 月14日，在欣昌機車租賃行遭行為時，被告
    戊○○確實在場，固經被告戊○○自白在卷。惟觀之證人Ｆ
    ○○、黃○○於警詢中之證詞，堪認在欣昌機車租賃行時，
    現場應有5 人以上，但對Ｆ○○等人為強制行為者，僅有4
    人（即被告己○○強迫簽立本票等物，2 人持球棒，另1 人
    關鐵門），其他在場之人（應為1 人以上），未對Ｆ○○等
    人為強制行為。又因證人Ｆ○○於警詢中，並未明確指認被
    告戊○○確實參與該次強制行為（詳警卷第24頁背面第5 行
    以下）；及證人Ｆ○○復於本院審理中證述：在場其他之人
    ，僅在旁圍觀，並未阻止等語（詳本院卷(三)第119 頁第8 行
    第9 行）。是在現場仍有單純圍觀之人，且亦無證據證明被
    告戊○○確實參與該強制行為：或雖未參與，但有將他人之
    強制行為視為自己行為之意思下，自應為被告戊○○有利之
    認定。
  (2)92年5月13日之妨害自由等犯行部分：
    Ｆ○○於92年5 月13日，在欣昌機車租賃行遭妨害自由後，
    旋被帶至東聯租賃商行時，被告戊○○確實在東聯租賃商行
    內，固經被告戊○○自白在卷。惟觀之證人Ｆ○○、戌○○
    於警詢中之證詞，可知Ｆ○○被帶至東聯租賃商行時，證人
    Ｆ○○並未指訴曾遭被告戊○○為積極妨害自由行為，且嗣
    後戌○○籌款趕至東聯租賃商行時，係將錢交予「阿豐」【
    對照被告甲○○、證人戌○○之陳述，證人戌○○所指收受
    款項之「老板」，係自外趕回欣昌機車租賃行之人；而被告
    甲○○於警詢陳稱之「阿豐」，原不在店內，應係自外返回
    ，足見該「老板」應係「阿豐」】，並非被告己○○、戊○○。是就客觀外在行為而言，並無證據證明被告戊○○已實
    施該構成要件行為；且主觀上，亦無證據證明Ｆ○○被押至
    東聯租賃商行時，被告戊○○有加入共同犯罪之意思，尚難
    僅因被告戊○○未積極阻止該妨害自由行為，即推認被告戊○○有將該行為視為自己行為之意思，而應負共犯之責。
  (四)綜上，被告壬○○、宙○○及戊○○並無檢察官所指之上開
    犯行，且查無其他積極證據足資證明被告壬○○、宙○○及
    戊○○犯罪，故此部分應為無罪判決之諭知。
五、不另為無罪判決諭知部分：
  (一)被告壬○○、甲○○犯常業重利罪部分
    依現存證據資料，並參以如附表1 、2 所示之借款情形，僅
    能認定本件常業重利犯行，係自91年12月28日開始，是檢察
    官認係自91年11月間起，容有誤會。再者，借款人酉○○係
    以信用卡借款，已據證人酉○○於偵查中證明確（詳偵查卷
    第95頁以下），顯見證人酉○○除以信用卡向欣昌機車租賃
    行借款外，並未採用其他方式向前開租賃行借款，而證人酉
    ○○持信用卡借款部分，已據檢察官提起公訴，並經本院認
    定如前（即附表1 編號17部分），是檢察官認酉○○復以信
    用卡刷卡以外之其他方式向欣昌機車租賃行借款，同有誤會
    。從而，上開部分均不能證明被告壬○○、甲○○犯罪，本
    應均為無罪判決之諭知，惟檢察官認此部分與前開起訴論罪
    科刑之常業重利罪部分，有實質上之一罪關係，爰均不另為
    無罪判決之諭知。
  (二)被告甲○○部分（92年3月14日之強制犯行部分）：
    查被告甲○○自88、89年起至92年3 月10日止，任職於亥○○所經營之「偉靖陶瓷工作室」，單任全職工作，嗣於92年
    3 月10日離職後，即居住於友女母親宇○○住處，過7 、8
    日後，被告甲○○仍未找到工作之事實，業據證人亥○○、
    宇○○於本院審理中證明確（詳本院卷(三)第121 頁至第128
    頁）。爰審酌觀之前開證人Ｆ○○、黃○○警詢筆錄，均未
    指訴渠於92年3 月14日遭受強制行為時，被告甲○○曾出現
    在欣昌機車租賃行；且參以扣案信用卡扣款授權書上「銷售
    代表欄」，自92年4 月間起，始出現被告甲○○之姓名，在
    此之前，均未見被告甲○○之簽名，是本院認證人亥○○、
    宇○○上開證詞，應可採信。即被告甲○○於92年3 月18日
    前，尚未尋得工作，自不可能於92年3 月14日，在欣昌機車
    租賃行內，對Ｆ○○等人為強制行為。從而，此部分不能證
    明被告甲○○犯罪，本應為無罪判決之諭知，惟檢察官認此
    部分與前開起訴論罪科刑之妨害自由罪部分，有廢止前刑法
    連續犯之裁判上一罪關係，爰不另為無罪判決之諭知。
  (三)被告己○○部分（92年5月13日之妨害自由等犯行）：
    Ｆ○○於92年5 月13日，在欣昌機車租賃行遭妨害自由後，
    旋被帶至東聯租賃商行時，被告己○○確實在東聯租賃商行
    內，固經被告己○○自白在卷。惟觀之證人Ｆ○○、戌○○
    於警詢中之證詞，可知Ｆ○○被帶至東聯租賃商行時，證人
    Ｆ○○並未具體指訴曾遭被告己○○為積極妨害自由行為，
    且嗣後戌○○籌款趕至東聯租賃商行時，係將錢交予「阿豐
    」【對照被告甲○○、證人戌○○之陳述，證人戌○○所指
    收受款項之「老板」，係自外趕回欣昌機車租賃行之人；而
    被告甲○○於警詢陳稱之「阿豐」，原不在店內，應係自外
    返回，足見該「老板」應係「阿豐」】，並非被告己○○。
    再者，Ｆ○○至東聯租賃商行後，被告己○○即交待不要動
    手打人，且於5 分鐘就離開之事實，亦據證人Ｆ○○於本院
    審判中證陳明確（詳本院卷(三)第119 頁倒數第6 行以下）。
    是就客觀外在行為而言，並無證據證明被告己○○已實施該
    構成要件行為；且主觀上，亦無證據證明Ｆ○○被押至東聯
    租賃商行時，被告己○○有加入共同犯罪之意思，在被告己○○曾明確積極要求不可動打人行為，尚難認被告己○○就
    此部分之犯行，應負共犯之責。從而，此部分不能證明被告
    己○○犯罪，本應為無罪判決之諭知，惟檢察官認此部分與
    前開起訴論罪科刑之妨害自由罪部分，有廢止前刑法連續犯
    之裁判上一罪關係，爰不另為無罪判決之諭知。
六、至如附表1 、2 所示借款人以外之借款人資料，因未據檢察
    官提起公訴，且觀之該借款人證詞，或係委託辦理現金卡、
    信用卡，用以繳納保險費，並無證據證明有預扣現金之情事
    ，尚難認此部分亦涉及重利，附此敘明。
據上論斷，應依刑事訴訟法第299 條第1 項前段、第301條第1項
前段，修正前商業會計法第71條第1 款，刑法第2 條第1 項前段
、第11條前段、第28條、廢止前刑法第56條、廢止前刑法第345
條、刑法第277 條第1 項、第304 條第1 項、第302 條第1 項、
修正前刑法第31條第1 項、廢止前刑法第第55條後段、刑法第55
條、修正前第41條第1 項前段、修正前刑法第51條第5 款、刑法
第38條第1 項第2 款、第3 款，罰金罰鍰提高標準條例第1 條前
段、廢止前罰金罰鍰提高標準條例第2 條，現行法規所定貨幣單
位折算新台幣條例第2 條，判決如主文。
中    華    民    國    95    年    11    月    14    日
                  刑事第一庭    審判長法  官 陳明富
                                      法  官 陳宛榆
                                      法  官 方百正
以上正本證明與原本無異。
如不服本判決，應於判決送達後10日內，向本院提出上訴狀。
中    華    民    國    95    年    11    月    14    日
                                      書記官 郭素蓉
附表1
┌──┬────┬────────┬────────┬────┬──────────┐
│編號│借款人即│刷卡金額（新台幣│預扣金額（新台幣│月利率（│備註                │
│    │持卡人  │）、日期及卡號  │）              │%）     │                    │
├──┼────┼────────┼────────┼────┼──────────┤
│1   │辛○○  │92年4 月14日15時│每1 萬元預扣1,00│19.5%   │本次消費金額之撥款日│
│    │        │54分14秒時，以中│0 元。又紅陽科技│        │【紅陽公司撥付款項至│
│    │        │華商業銀行MASTER│股份有限公司（下│        │欣昌機車租賃行所指定│
│    │        │卡（卡號：545462│稱紅陽公司）「es│        │帳戶（即被告壬○○設│
│    │        │0000000000號），│afe 代收代付金流│        │於臺灣土地銀行034005│
│    │        │刷卡10,000元，佯│服務」，須扣除手│        │322989號帳戶）之日（│
│    │        │裝消費。        │續費百分之3.5 （│        │紅陽公司於每週四15時│
│    │        │                │即1 萬元之手續費│        │30分前撥付上週四『含│
│    │        │                │為350 元)， 故特│        │週四』之前之款項至指│
│    │        │                │約商店實得650 元│        │定帳戶。例如：94年1 │
│    │        │                │。              │        │月7 日『星期五』至94│
│    │        │                │                │        │年1 月13日『星期四』│
│    │        │                │                │        │之交易，將於94年1 月│
│    │        │                │                │        │17日『星期一』寄發對│
│    │        │                │                │        │帳單，並於94年1 月20│
│    │        │                │                │        │日『星期四』將款項撥│
│    │        │                │                │        │入帳戶）】為92年4 月│
│    │        │                │                │        │24日，借款日為92年4 │
│    │        │                │                │        │月14日，至借款日起至│
│    │        │                │                │        │紅陽公司給付款項之日│
│    │        │                │                │        │止前後僅10日，日息為│
│    │        │                │                │        │0.65% ，月息為19.5% │
│    │        │                │                │        │（即19.5分）【計算式│
│    │        │                │                │        │為：10,000元X10 日X │
│    │        │                │                │        │利率=650元，故日利率│
│    │        │                │                │        │為0.65% ，月利率為  │
├──┼────┼────────┼────────┼────┼──────────┤
│2   │寅○○  │92年4 月25日13時│17,000元預扣1,70│13.8%   │本次消費金額之撥款日│
│    │        │36分9 秒時，以誠│0 元。又紅陽科技│        │【說明同上】為92 年4│
│    │        │泰商業銀行（現併│股份有限公司（下│        │月24日，借款日為92年│
│    │        │入臺灣新光商業銀│稱紅陽公司）「es│        │5 月8 日，至借款日起│
│    │        │行，下同）VISA卡│afe 代收代付金流│        │至紅陽公司給付款項之│
│    │        │（卡號：00000000│服務」，須扣除手│        │日止前後僅14日，日息│
│    │        │00000000號），刷│續費百分之3.5 （│        │為0.46% ，月息為13.8│
│    │        │卡17,000元，佯裝│即1 萬元之手續費│        │%（即13.8分）【計算 │
│    │        │消費。          │為350 元，本件為│        │式為：17,000元 X14日│
│    │        │                │595 元），故特約│        │X 利率=1,105元，故日│
│    │        │                │商店實得1,105 元│        │利率約為0.46%（以下 │
│    │        │                │。              │        │四捨五入），月利率為│
│    │        │                │                │        │13.8%】             │
│    │        │                │                │        │                    │
├──┼────┼────────┼────────┼────┼──────────┤
│3   │黃清慧（│92年4 月15日15時│每1 萬元預扣1,00│21.6%   │本次消費金額之撥款日│
│    │原名為王│33分8 秒時，以合│0 元。又紅陽科技│        │【說明同上】為92 年4│
│    │黃金好）│作金庫銀行MASTER│股份有限公司（下│        │月24日，借款日為92年│
│    │        │卡（卡號：545745│稱紅陽公司）「es│        │4 月15日，至借款日起│
│    │        │0000000000號），│afe 代收代付金流│        │至紅陽公司給付款項之│
│    │        │刷卡10,000元，佯│服務」，須扣除手│        │日止前後僅9 日，日息│
│    │        │裝消費。        │續費百分之3.5 （│        │為0.72% ，月息為21.6│
│    │        │                │即1 萬元之手續費│        │% （即21.6分）【計算│
│    │        │                │為350 元)， 故特│        │式為：10000 元X9 日X│
│    │        │                │約商店實得650 元│        │利率=650元，故日利率│
│    │        │                │。              │        │為0.72%，月利率為21.│
│    │        │                │                │        │6% 】               │
├──┼────┼────────┼────────┼────┼──────────┤
│4   │申○○  │92年3 月20日13時│各預扣1,500 元、│27.9%   │本次消費金額之撥款日│
│    │        │51分44秒時，以誠│1,100 元。又紅陽│17.1%   │【說明同上】各為92年│
│    │        │泰商業銀行MASTER│科技股份有限公司│        │3 月27日、5 月15日，│
│    │        │卡（卡號：548671│（下稱紅陽公司）│        │借款日為92年3 月20日│
│    │        │0000000000號），│「es afe代收代付│        │、5 月2 日，至借款日│
│    │        │刷卡15,000元，佯│金流服務」，須扣│        │起至紅陽公司給付款項│
│    │        │裝消費。        │除手續費百分之3.│        │之日止前後僅7 日、13│
│    │        │92年5 月2 日16時│5 （即1 萬元之手│        │日，日息各為0.93% 、│
│    │        │34分42秒時，以聯│續費為350 元) ，│        │0.57% ，月息為27.9% │
│    │        │邦商業銀行VISA卡│故特約商店實得97│        │、17.1% （即27.9分、│
│    │        │（卡號：00000000│5 元、746 元（四│        │17.1分）【計算式為：│
│    │        │00000000號），刷│捨五入）。      │        │15,000（10,100）元X7│
│    │        │卡10,100元，佯裝│                │        │（13）日X 利率=975（│
│    │        │消費。          │                │        │746） 元，故日利率各│
│    │        │                │                │        │為0.93% 、0.57% ，月│
│    │        │                │                │        │利率各為27.9% 、17.1│
│    │        │                │                │        │% 】                │
├──┼────┼────────┼────────┼────┼──────────┤
│5   │乙○○  │92年3 月19日15時│每1 萬元預扣1,00│24.3%   │本次消費金額之撥款日│
│    │        │48分30秒時，以聯│0 元。又紅陽科技│        │【說明同上】為92年3 │
│    │        │邦商業銀行VISA卡│股份有限公司（下│        │月27日，借款日為92年│
│    │        │（卡號：00000000│稱紅陽公司）「es│        │3 月19日，至借款日起│
│    │        │00000000號），刷│afe 代收代付金流│        │至紅陽公司給付款項之│
│    │        │卡10,000元，佯裝│服務」，須扣除手│        │日止前後僅8 日，日息│
│    │        │消費。          │續費百分之3.5 （│        │為0.81% ，月息為24.3│
│    │        │                │即1 萬元之手續費│        │% （即24.3分）【計算│
│    │        │                │為350 元)， 故特│        │式為：10000 元X8 日X│
│    │        │                │約商店實得650 元│        │利率=650元，故日利率│
│    │        │                │。              │        │為0.81% ，月利率為24│
│    │        │                │                │        │.3%】               │
├──┼────┼────────┼────────┼────┼──────────┤
│6   │天○○  │92年4 月4 日11時│22,000元預扣4,00│33%     │本次消費金額之撥款日│
│    │        │38分52秒時，以臺│0 元。又紅陽科技│        │【說明同上】為92 年4│
│    │        │灣新光商業銀行VI│股份有限公司（下│        │月17日，借款日為92年│
│    │        │SA卡（卡號：4579│稱紅陽公司）「es│        │4 月4 日，至借款日起│
│    │        │000000000000號）│afe 代收代付金流│        │至紅陽公司給付款項之│
│    │        │，刷卡22,000元，│服務」，須扣除手│        │日止前後僅13日，日息│
│    │        │佯裝消費。      │續費百分之3.5 （│        │為1.1%，月息為33% （│
│    │        │                │即1 萬元之手續費│        │即33分）【計算式為：│
│    │        │                │為350 元)， 故特│        │22000 元X13日X 利率 │
│    │        │                │約商店實得3230元│        │=3230元，故日利率為 │
│    │        │                │。              │        │1.1%，月利率為33%】 │
├──┼────┼────────┼────────┼────┼──────────┤
│7   │丙○○  │92年1 月7 日22時│每1 萬元預扣1,00│21.6%   │本次消費金額之撥款日│
│    │        │06分53秒、22時12│0 元。又紅陽科技│        │【說明同上】為92年1 │
│    │        │分11秒時，以玉山│股份有限公司（下│        │月16日，借款日各為92│
│    │        │商業銀行VISA卡（│稱紅陽公司）「es│        │年1 月7 日，至借款日│
│    │        │卡號：0000000000│afe 代收代付金流│        │起至紅陽公司給付款項│
│    │        │070708號），各刷│服務」，須扣除手│        │之日止前後各僅9 日，│
│    │        │卡30,000元、30,0│續費百分之3.5 （│        │日息為0.72% ，月息為│
│    │        │00元，佯裝消費。│即1 萬元之手續費│        │21.6% （即21.6分）【│
│    │        │                │為350 元)， 故特│        │計算式為：30000 元X9│
│    │        │                │約商店實得1,950 │        │日X 利率=1950 元，故│
│    │        │                │元、1,950元。   │        │日利率為0.72% ，月利│
│    │        │                │                │        │率為21.6% 】        │
├──┼────┼────────┼────────┼────┼──────────┤
│8   │辰○○○│91年12月31日15時│每1 萬元預扣1,00│21.6%   │本次消費金額之撥款日│
│    │        │24分48秒時，以中│0 元。又紅陽科技│        │【說明同上】為92年1 │
│    │        │華商業銀行MASTER│股份有限公司（下│        │月9 日，借款日為91年│
│    │        │卡（卡號：545462│稱紅陽公司）「es│        │12月31日，至借款日起│
│    │        │0000000000號），│afe 代收代付金流│        │至紅陽公司給付款項之│
│    │        │刷卡25,000元，佯│服務」，須扣除手│        │日止前後僅9 日，日息│
│    │        │裝消費。        │續費百分之3.5 （│        │為0.72% ，月息為21.6│
│    │        │                │即1 萬元之手續費│        │% （即21.6分）【計算│
│    │        │                │為350 元)， 故特│        │式為：25000 元X9 日X│
│    │        │                │約商店實得1,625 │        │利率=1625 元，故日利│
│    │        │                │元。            │        │率為0.72% ，月利率為│
│    │        │                │                │        │21.6% 】            │
├──┼────┼────────┼────────┼────┼──────────┤
│9   │午○○  │92年3 月3 日14時│預扣1,015 元。又│19.5%   │本次消費金額之撥款日│
│    │        │6 分26秒時，以中│紅陽科技股份有限│        │【說明同上】為92年3 │
│    │        │國信託商業銀行VI│公司（下稱紅陽公│        │月13日，借款日為92年│
│    │        │SA卡（卡號：4563│司）「esafe 代收│        │3 月3 日，至借款日起│
│    │        │000000000000號）│代付金流服務」，│        │至紅陽公司給付款項之│
│    │        │，刷卡10,150元，│須扣除手續費百分│        │日止前後僅10日，日息│
│    │        │佯裝消費。      │之3.5 （即1 萬元│        │為0.65% ，月息為    │
│    │        │                │之手續費為350 元│        │19.5% （即19.5分）【│
│    │        │                │)， 故特約商店實│        │計算式為：10150 元  │
│    │        │                │得660 元。      │        │X10 日X 利率=660元，│
│    │        │                │                │        │故日利率為0.65% ，月│
│    │        │                │                │        │利率為19.5% 】      │
├──┼────┼────────┼────────┼────┼──────────┤
│10  │黃靜宜（│91年12月28日20時│每1 萬元預扣2,00│41.4%   │本次消費金額之撥款日│
│    │原名黃千│30分46秒時，以慶│0 元。又紅陽科技│        │【說明同上】為92年1 │
│    │驊）    │豐商業銀行VISA卡│股份有限公司（下│        │月9 日，借款日為91年│
│    │        │（卡號：00000000│稱紅陽公司）「es│        │12月28日，至借款日起│
│    │        │00000000號），刷│afe 代收代付金流│        │至紅陽公司給付款項之│
│    │        │卡10,000元，佯裝│服務」，須扣除手│        │日止前後僅12日，日息│
│    │        │消費。          │續費百分之3.5 （│        │為1.38% ，月息為41.4│
│    │        │                │即1 萬元之手續費│        │%（即41.4分）【計算 │
│    │        │                │為350 元)， 故特│        │式為：10000 元X12 日│
│    │        │                │約商店實得1,650 │        │X 利率=1650 元，故日│
│    │        │                │元。            │        │利率為1.38% ，月利率│
│    │        │                │                │        │為41.4% 】          │
├──┼────┼────────┼────────┼────┼──────────┤
│11  │庚○○  │92年4 月28日下午│預扣2,300 元，實│23.4%   │本次消費金額之撥款日│
│    │        │12時27分25秒時，│得18,000元。又紅│        │【說明同上】為92年5 │
│    │        │以誠泰商業銀行VI│陽科技股份有限公│        │月8日，借款日為92年4│
│    │        │SA卡（卡號：4579│司（下稱紅陽公司│        │月28日，至借款日起至│
│    │        │000000000000號）│）「esafe 代收代│        │紅陽公司給付款項之日│
│    │        │，刷卡20,300元，│付金流服務」，須│        │止前後僅10日，日息為│
│    │        │佯裝消費。      │扣除手續費百分之│        │0.78% ，月息為23.4% │
│    │        │                │3.5 （即1 萬元之│        │（即23.4分）【計算式│
│    │        │                │手續費為350 元) │        │為：20300 元X10 日X │
│    │        │                │，故特約商店實得│        │利率=1589 元，故日利│
│    │        │                │1,589 元。      │        │率為0.78% ，月利率為│
│    │        │                │                │        │23.4% 】            │
├──┼────┼────────┼────────┼────┼──────────┤
│12  │子○○  │92年3 月27日下午│每1 萬元預扣1,00│27.9%   │本次消費金額之撥款日│
│    │        │12時1 分52秒時，│0 元，本件預扣50│        │【說明同上】為92 年4│
│    │        │以臺灣新光商業銀│0 元。又紅陽科技│        │月3 日，借款日為92年│
│    │        │行VISA卡（卡號：│股份有限公司（下│        │3 月27日，至借款日起│
│    │        │0000000000000000│稱紅陽公司）「es│        │至紅陽公司給付款項之│
│    │        │號），刷卡5,000 │afe 代收代付金流│        │日止前後僅7 日，日息│
│    │        │元，佯裝消費。  │服務」，須扣除手│        │為0.93% ，月息為27.9│
│    │        │                │續費百分之3.5 （│        │%（即27.9分）【計算 │
│    │        │                │即1 萬元之手續費│        │為：5000元X7日X 利率│
│    │        │                │為350 元)， 故特│        │=325元，故日利率為0.│
│    │        │                │約商店實得325 元│        │93% ，月利率為27.9% │
│    │        │                │。              │        │】                  │
├──┼────┼────────┼────────┼────┼──────────┤
│13  │玄○○  │92年2 月21日20時│每1 萬元預扣1,00│28.8%   │本次消費金額之撥款日│
│    │        │5 分40秒時，以國│0 元，本件預扣80│        │【說明同上】為92年3 │
│    │        │泰世華商業銀行MA│0 元。又紅陽科技│        │月6 日，借款日為92年│
│    │        │STER卡（卡號：54│股份有限公司（下│        │2 月21日，至借款日起│
│    │        │00000000000000號│稱紅陽公司）「es│        │至紅陽公司給付款項之│
│    │        │），刷卡5,000 元│afe 代收代付金流│        │日止前後僅13日，日息│
│    │        │，佯裝消費。    │服務」，須扣除手│        │為0.96% ，月息為28.8│
│    │        │                │續費百分之3.5 （│        │%（即28.8分）【計算 │
│    │        │                │即1 萬元之手續費│        │式為：5000元X13 日X │
│    │        │                │為350 元)， 故特│        │利率=625元，故日利率│
│    │        │                │約商店實得625 元│        │為0.96%，月利率為28.│
│    │        │                │。              │        │8% 】               │
├──┼────┼────────┼────────┼────┼──────────┤
│14  │癸○○  │92年3 月5 日14時│每1 萬元預扣1,00│24.3%   │本次消費金額之撥款日│
│    │        │41分50秒、14時45│0 元，本件計預扣│        │【說明同上】為92年3 │
│    │        │分37秒時，以臺灣│1,500 元。又紅陽│        │月13日，借款日為92年│
│    │        │企業商業銀行VISA│科技股份有限公司│        │3 月5 日，至借款日起│
│    │        │卡（卡號：493825│（下稱紅陽公司）│        │至紅陽公司給付款項之│
│    │        │0000000000號），│「esafe 代收代付│        │日止前後僅8 日，日息│
│    │        │各刷卡9,500 元、│金流服務」，須扣│        │為0.81% ，月息為24.3│
│    │        │5,500 元，合計15│除手續費百分之3.│        │%（即24.3分）【計算 │
│    │        │,000 元，佯裝消 │5 （即1 萬元之手│        │式為：15000 元X8 日X│
│    │        │費。            │續費為350 元)， │        │利率=975元，故日利率│
│    │        │                │故特約商店實得  │        │為0.81% ，月利率為24│
│    │        │                │975 元。        │        │.3%】               │
├──┼────┼────────┼────────┼────┼──────────┤
│15  │Ｃ○○  │93年4 月28日18時│本件各預扣1,100 │22.2%   │本次消費金額之撥款日│
│    │        │2 分時，以原復華│元、800 元。又紅│21.6%   │【說明同上】為92年5 │
│    │        │商業銀行VISA卡（│陽科技股份有限公│        │月8 日、5 月22日，借│
│    │        │卡號：0000000000│司（下稱紅陽公司│        │款日為92年4 月28日、│
│    │        │513908號），刷卡│）「es afe代收代│        │5 月13日，至借款日起│
│    │        │10,100元，佯裝消│付金流服務」，須│        │至紅陽公司給付款項之│
│    │        │費。            │扣除手續費百分之│        │日止前後僅10日、9 日│
│    │        │93年5 月13日18時│3.5 （即1 萬元之│        │，日息為0.74% 、0.72│
│    │        │19分58秒時，以原│手續費為350 元) │        │% ，月息為22.2%、21.│
│    │        │復華商業銀行VISA│，故特約商店實得│        │6%（即22.2分、21.6分│
│    │        │卡（卡號：400201│746 元、520元。 │        │）【計算式為：10100 │
│    │        │0000000000號），│                │        │（8000）元X10 （9） │
│    │        │刷卡8,000 元，佯│                │        │日X 利率=746（520） │
│    │        │裝消費。        │                │        │元，故日利率為0.74% │
│    │        │                │                │        │、0.72% ，月利率為  │
│    │        │                │                │        │22.2%、21.6% 】     │
├──┼────┼────────┼────────┼────┼──────────┤
│16  │卯○○  │91年12月31日20時│每1 萬元預扣1,00│21.6%   │本次消費金額之撥款日│
│    │        │38分52秒時，以中│0 元，2 筆合計預│        │【說明同上】為92年1 │
│    │        │華商業銀行VISA卡│扣1,163 元。又紅│        │月9 日，借款日為91年│
│    │        │（卡號：00000000│陽科技股份有限公│        │12月31日，至借款日起│
│    │        │00000000號），刷│司（下稱紅陽公司│        │至紅陽公司給付款項之│
│    │        │卡9,230 元，佯裝│）「esafe 代收代│        │日止前後僅9 日，日息│
│    │        │消費。          │付金流服務」，須│        │為0.72% ，月息為21.6│
│    │        │91年12月31日20時│扣除手續費百分之│        │%（即21.6分）【計算 │
│    │        │45分4 秒時，以花│3.5 （即1 萬元之│        │式為：11630 元X9日X │
│    │        │旗商業銀行VISA卡│手續費為350 元) │        │利率=756元，故日利率│
│    │        │（卡號：00000000│，故特約商店計實│        │為0.72%，月利率為21.│
│    │        │00000000號），刷│得756 元。      │        │6% 】               │
│    │        │卡2,400 元，佯裝│                │        │                    │
│    │        │消費。          │                │        │                    │
│    │        ├────────┼────────┼────┼──────────┤
│    │        │92年1 月4 日20時│每1 萬元預扣1,00│16.2%   │本次消費金額之撥款日│
│    │        │46分40秒時，以中│0 元，本件預扣86│        │【說明同上】為92年1 │
│    │        │華商業銀行VISA卡│0 元。又紅陽科技│        │月16日，借款日為92年│
│    │        │（卡號：00000000│股份有限公司（下│        │1 月4 日，至借款日起│
│    │        │00000000號），刷│稱紅陽公司）「es│        │至紅陽公司給付款項之│
│    │        │卡8,600 元，佯裝│afe 代收代付金流│        │日止前後僅12日，日息│
│    │        │消費。          │服務」，須扣除手│        │為0.54% ，月息為16.2│
│    │        │                │續費百分之3.5（ │        │%（即16.2分）【計算 │
│    │        │                │即1 萬元之手續費│        │式為：8600元X12 日X │
│    │        │                │為350 元)， 故特│        │利率=559元，故日利率│
│    │        │                │約商店實得559 元│        │為0.54% ，月利率為16│
│    │        │                │。              │        │.2%】               │
│    │        ├────────┼────────┼────┼──────────┤
│    │        │92年1 月24日20時│每1 萬元預扣1,00│9.6%    │本次消費金額之撥款日│
│    │        │50分35秒時，以花│0 元，本件預扣1,│        │【說明同上】為92年2 │
│    │        │旗商業銀行VISA卡│230 元。又紅陽科│        │月13日（因值過年，晚│
│    │        │（卡號：詳前），│技股份有限公司（│        │一星期），借款日為92│
│    │        │刷卡4,100 元，佯│下稱紅陽公司）「│        │年1 月24日，至借款日│
│    │        │裝消費。        │esafe 代收代付金│        │起至紅陽公司給付款項│
│    │        │92年1 月24日20時│流服務」，須扣除│        │之日止前後僅20日，日│
│    │        │50分35秒時，以匯│手續費百分之3.5 │        │息為0.32% ，月息為9.│
│    │        │豐商業銀行VISA卡│（即1 萬元之手續│        │2%（即9.2 分）【計算│
│    │        │（卡號：00000000│費為350 元)， 故│        │式為：12300 元X20 日│
│    │        │00000000號），刷│特約商店實得799 │        │X 利率=799元，故日利│
│    │        │卡3,600 元，佯裝│元。            │        │率為0.32% ，月利率為│
│    │        │消費。          │                │        │9.6% 】             │
│    │        │92年1 月24日20時│                │        │                    │
│    │        │53分4 秒時，以華│                │        │                    │
│    │        │信安泰商業銀行VI│                │        │                    │
│    │        │SA卡（卡號：4579│                │        │                    │
│    │        │000000000000號）│                │        │                    │
│    │        │，刷卡4,600 元，│                │        │                    │
│    │        │佯裝消費。      │                │        │                    │
├──┼────┼────────┼────────┼────┼──────────┤
│17  │酉○○  │92年2 月19日上午│預扣1,700 元，實│49.5%   │本次消費金額之撥款日│
│    │        │9 時24分48秒時，│得8,500 元。又紅│        │【說明同上】為92年2 │
│    │        │以原寶島商業銀行│陽科技股份有限公│        │月27日，借款日為92年│
│    │        │VISA卡（卡號：45│司（下稱紅陽公司│        │2 月19日，至借款日起│
│    │        │00000000000000號│）「esafe 代收代│        │至紅陽公司給付款項之│
│    │        │），刷卡10,200元│付金流服務」，須│        │日止前後僅8 日，日息│
│    │        │，佯裝消費。    │扣除手續費百分之│        │為1.65% ，月息為49.5│
│    │        │                │3.5 （即1 萬元之│        │%（即49.5分）【計算 │
│    │        │                │手續費為350 元) │        │式為：10200 元X8 日X│
│    │        │                │，故特約商店計實│        │利率=1343 元，故日利│
│    │        │                │得1,343元。     │        │率為1.65% ，月利率為│
│    │        │                │                │        │49.5%】             │
│    │        ├────────┼────────┼────┼──────────┤
│    │        │92年3 月12日上午│預扣2,000 元，實│55.2%   │本次消費金額之撥款日│
│    │        │9 時59分7 秒時，│得9,000 元。又紅│        │【說明同上】為92年3 │
│    │        │以中國信託商業銀│陽科技股份有限公│        │月20日，借款日為92年│
│    │        │行MASTER卡（卡號│司（下稱紅陽公司│        │3 月12日，至借款日起│
│    │        │：00000000000000│）「es afe代收代│        │至紅陽公司給付款項之│
│    │        │27號），刷卡11,0│付金流服務」，須│        │日止前後僅8 日，日息│
│    │        │00 元，佯裝消費 │扣除手續費百分之│        │為1.84% ，月息為55.2│
│    │        │。              │3.5 （即1 萬元之│        │%（即55.2分）【計算 │
│    │        │                │手續費為350 元) │        │式為：11000 元X8 日X│
│    │        │                │，故特約商店實得│        │利率=1615 元，故日利│
│    │        │                │1,615元。       │        │率為1.84% ，月利率為│
│    │        │                │                │        │55.2% 】            │
├──┼────┼────────┼────────┼────┼──────────┤
│18  │巳○○  │92年1 月14日13時│借29,400元，預扣│15.6%   │本次消費金額之撥款日│
│    │        │47分50秒、13時50│2,400 元，實得27│        │【說明同上】為92年1 │
│    │        │分54秒及13時55分│,000元。又紅陽科│        │月23日，借款日為92年│
│    │        │8 秒，以富邦商業│技股份有限公司（│        │1 月14日，至借款日起│
│    │        │銀行MASTER卡（卡│下稱紅陽公司）「│        │至紅陽公司給付款項之│
│    │        │號：000000000000│esafe 代收代付金│        │日止前後僅9 日，日息│
│    │        │7202號），各刷卡│流服務」，須扣除│        │為0.52% ，月息為15.6│
│    │        │9,800 元、9,700 │手續費百分之3.5 │        │% （即15.6分）【計算│
│    │        │元及9,900 元，佯│（即1 萬元之手續│        │式為：29400 元X9日X │
│    │        │裝消費。        │費為350 元)， 故│        │利率=1371 元，故日利│
│    │        │                │特約商店實得1,37│        │率為0.52% ，月利率為│
│    │        │                │1 元。          │        │15.6% 】            │
│    │        │                │                │        │                    │
└──┴────┴────────┴────────┴────┴──────────┘
附表2
  ┌───┬──────┬───────┬────────┬──────┐
  │編號  │ 姓     名  │ 時間及地點   │  借款金額      │利息        │
  ├───┼──────┼───────┼────────┼──────┤
  │ 1    │卯○○      │91年12月底之某│15,000元        │每10天為1 期│
  │      │            │日            │                │，每期利息3,│
  │      │            │欣昌機車租賃行│                │000 元，月利│
  │      │            │              │                │率60%       │
  ├───┼──────┼───────┼────────┼──────┤
  │ 2    │Ｄ○○      │92年1 月初之某│10,000元        │每10天為1 期│
  │      │            │日            │                │，每期利息1,│
  │      │            │欣昌機車租賃行│                │000 元，月利│
  │      │            │              │                │率30%       │
  ├───┼──────┼───────┼────────┼──────┤
  │ 3    │丁○○      │92年4 月中旬之│5,000 元        │每10天為1 期│
  │      │            │某日          │                │，每期利息1,│
  │      │            │欣昌機車租賃行│                │000 元，月利│
  │      │            │              │                │率60%       │
  ├───┼──────┼───────┼────────┼──────┤
  │ 4    │地○○      │95年5月間某日 │10,000元        │每10天為1 期│
  │      │            │欣昌機車租賃行│                │，每期利息1,│
  │      │            │              │                │000 元，月利│
  │      │            │              │                │率30%       │
  └───┴──────┴───────┴────────┴──────┘
附表3
  ┌──┬──────┬─────────────┐
  │編號│姓       名 │   扣     案      物      │
  ├──┼──────┼─────────────┤
  │1   │乙○○      │信用卡扣款授權書1 張      │
  │    │            │簽帳單商家聯1 張          │
  │    │            │身分證及信用卡影本各1份   │
  ├──┼──────┼─────────────┤
  │2   │丙○○      │信用卡扣款授權書2 張      │
  │    │            │簽帳單商家聯2 張          │
  │    │            │身分證及信用卡影本各1份   │
  ├──┼──────┼─────────────┤
  │3   │辰○○○    │信用卡扣款授權書1 張      │
  │    │            │簽帳單商家聯1 張          │
  │    │            │身分證及信用卡影本各1份   │
  │    │            │（另筆3850元，無證據證明涉│
  │    │            │犯重利，故該授權書、簽帳單│
  │    │            │及身分證影本、信用卡影本，│
  │    │            │不沒收之）                │
  ├──┼──────┼─────────────┤
  │4   │午○○      │信用卡扣款授權書1 張      │
  │    │            │簽帳單商家聯1 張          │
  │    │            │身分證及信用卡影本各1份   │
  ├──┼──────┼─────────────┤
  │5   │黃靜宜      │信用卡扣款授權書1 張      │
  │    │原名黃千驊  │簽帳單商家聯1 張          │
  │    │            │身分證及信用卡影本各1份   │
  ├──┼──────┼─────────────┤
  │6   │玄○○      │信用卡扣款授權書1 張      │
  │    │            │簽帳單商家聯1 張          │
  │    │            │身分證及信用卡影本各1份   │
  ├──┼──────┼─────────────┤
  │7   │卯○○      │信用卡扣款授權書6 張      │
  │    │            │簽帳單商家聯6 張          │
  │    │            │身分證影本3份             │
  │    │            │信用卡影本6份             │
  ├──┼──────┼─────────────┤
  │8   │酉○○      │信用卡扣款授權書2 張      │
  │    │            │簽帳單商家聯2 張          │
  │    │            │身分證及信用卡影本各2份   │
  │    │            │（另筆1200元，無證據證明涉│
  │    │            │犯重利，故該授權書、簽帳單│
  │    │            │及駕照影本、信用卡影本，不│
  │    │            │沒收之）                  │
  ├──┼──────┼─────────────┤
  │9   │巳○○      │信用卡扣款授權書3 張      │
  │    │            │簽帳單商家聯3 張          │
  │    │            │身分證及信用卡影本各1份   │
  ├──┼──────┼─────────────┤
  │10  │癸○○      │信用卡扣款授權書2 張      │
  │    │            │簽帳單商家聯2 張          │
  │    │            │身分證及信用卡影本各1份   │
  └──┴──────┴─────────────┘
附表4（即被告甲○○參與後之借貸行為）
  ┌──┬──────┬─────────────┐
  │編號│姓      名  │   扣     案     物       │
  ├──┼──────┼─────────────┤
  │1   │辛○○      │信用卡扣款授權書1 張      │
  │    │            │簽帳單商家聯1 張          │
  │    │            │身分證及信用卡影本各1份   │
  ├──┼──────┼─────────────┤
  │2   │寅○○      │信用卡扣款授權書1 張      │
  │    │            │簽帳單商家聯1 張          │
  │    │            │（顧客聯部分非被告壬○○所│
  │    │            │有，不沒收之）            │
  │    │            │身分證及信用卡影本各1份   │
  ├──┼──────┼─────────────┤
  │3   │黃清慧      │信用卡扣款授權書1張       │
  │    │原名王黃金好│簽帳單1張                 │
  │    │            │身分證及信用卡影本各1份   │
  ├──┼──────┼─────────────┤
  │4   │申○○      │信用卡扣款授權書2 張      │
  │    │            │簽帳單商家聯2 張          │
  │    │            │身分證及信用卡影本各2份   │
  ├──┼──────┼─────────────┤
  │5   │天○○      │信用卡扣款授權書1 張      │
  │    │            │簽帳單商家聯1 張          │
  │    │            │身分證及信用卡影本各1份   │
  ├──┼──────┼─────────────┤
  │6   │庚○○      │信用卡扣款授權書1 張      │
  │    │            │簽帳單商家聯1 張          │
  │    │            │身分證及信用卡影本各1份   │
  ├──┼──────┼─────────────┤
  │7   │子○○      │信用卡扣款授權書1 張      │
  │    │            │簽帳單商家聯1 張          │
  │    │            │身分證及信用卡影本各1份   │
  ├──┼──────┼─────────────┤
  │8   │Ｃ○○      │信用卡扣款授權書2 張      │
  │    │            │簽帳單商家聯2 張          │
  │    │            │身分證及信用卡影本各1份   │
  └──┴──────┴─────────────┘
附表5：
  ┌──────────────┐
  │ 物品                       │
  ├──────────────┤
  │ 地○○為發票人之本票1張    │
  ├──────────────┤
  │ Ｄ○○為發票人之本票1張    │
  └──────────────┘
附表6：
  ┌──────────────┐
  │   物            品         │
  ├──────────────┤
  │ 空白信用卡扣款授權書3張    │
  ├──────────────┤
  │ 空白簽帳單1 本             │
  └──────────────┘
附錄法條：
廢止前刑法第345條
以犯前條之罪為常業者，處5 年以下有期徒刑，得併科3 千元以
下罰金。
修正前商業會計法第71條第1款
商業負責人、主辦及經辦會計人員或依法受託代他人處理會計事
務之人員有左列情事之一者，處5 年以下有期徒刑、拘役或科或
併科新臺幣15萬元以下罰金：
一、以明知為不實之事項，而填製會計憑證或記入帳冊者。
刑法第277條
傷害人之身體或健康者，處3 年以下有期徒刑、拘役或1 千元以
下罰金。
犯前項之罪因而致人於死者，處無期徒刑或7 年以上有期徒刑；
致重傷者，處3 年以上10年以下有期徒刑。
刑法第302條
私行拘禁或以其他非法方法，剝奪人之行動自由者，處5 年以下
有期徒刑、拘役或3 百元以下罰金。
因而致人於死者，處無期徒刑或7 年以上有期徒刑，致重傷者，
處3 年以上10年以下有期徒刑。
第 1 項之未遂犯罰之。
刑法第304條
以強暴、脅迫使人行無義務之事或妨害人行使權利者，處3 年以
下有期徒刑、拘役或3 百元以下罰金。
前項之未遂犯罰之。


司法院資訊處製作；財團法人民間司法改革基金會備份。
